臺灣雲林地方法院刑事判決　　　　　　　 99年度訴字第416號
公　訴　人　臺灣雲林地方法院檢察署檢察官
被　　　告　廖益成
指定辯護人　本院公設辯護人許俊雄
上列被告因違反毒品危害防制條例案件，經檢察官提起公訴（99
年度偵字第1946號、第2763號、第2801號），本院判決如下：
    主  文
廖益成犯如附表一所示各罪，分別處如附表一所示之刑。應執行
有期徒刑貳拾年。未扣案之販賣毒品所得共計新臺幣仟玖佰元
沒收，如全部或一部不能沒收時，以其財產抵償之。扣案之門號
0000000000號、0000000000號行動電話各
壹支（各含SIM 卡壹張）均沒收。
其餘被訴販賣第一、二級毒品部分無罪。
    犯罪事實
一、廖益成明知海洛因及甲基安非他命（起訴書誤載為安非他命
    ，以下均更正）分別係毒品危害防制條例所列管之第一、二
    級毒品，均不得非法持有、販賣及施用，竟仍為下列行為：
(一)、販賣第一級毒品海洛因：
    廖益成分別基於販賣第一級毒品海洛因以營利之意圖，並以
    其所持用之門號0000000000號行動電話（已扣案，門號申請
    人為廖益成）、及門號0000000000號行動電話（未扣案，門
    號申請人為曾啟仁），作為販賣第一級毒品海洛因聯絡之用
    ，分別販賣第一級毒品海洛因予蔡明遠及廖坤乙各1 次：
１、廖益成於民國99年2 月17日13時24分許，持用門號00000000
    00號行動電話，與持用門號0000000000號行動電話之蔡明遠
    聯絡後，相約於雲林縣二崙鄉○○村○○路88號「雲林縣立
    二崙國中（下稱二崙國中）門口」見面，嗣於同日稍後，在
    二崙國中附近，以一手交錢一手交貨之方式，販賣第一級毒
    品海洛因1 小包予蔡明遠，並自蔡明遠處得款新臺幣（下同
    ）900 元（起訴書附表編號４）。
２、廖益成於99年3 月9 日13時1 分、14分、16分許，以其所持
    用之門號0000000000號行動電話（起訴書附表編號３誤載為
    0000000000號，以下均更正），與持用門號0000000000號行
    動電話之廖坤乙（起訴書附表編號３誤載為廖昆乙，以下均
    更正）聯絡後，約定在雲林縣二崙鄉「永定農會辦事處」見
    面，於同日13時23分許後稍後，在該處見面，廖坤乙向廖益
    成告以要購買1,000 元之第一級毒品海洛因，惟因廖益成身
    上並無第一級毒品海洛因可販賣予廖坤乙，廖坤乙遂先行離
    去。廖益成復於99年3 月9 日13時33分許持用上開行動電話
    ，與持用門號0000000000號行動電話之廖文明聯絡後，相約
    在雲林縣虎尾鎮空軍基地（下稱虎尾空軍基地）門口路邊見
    面，廖益成於同日13時35分許，再持上開行動電話通知廖坤
    乙（持用門號0000000000號行動電話）前往雲林縣二崙鄉○
    ○路往西螺鎮○○里○○○路邊（即台灣高鐵橋墩附近「磚
    仔窯」）見面。嗣廖坤乙到達該處與廖益成會面後，遂由廖
    益成駕車搭載廖坤乙一同前往虎尾空軍基地與廖文明見面，
    廖坤乙並於上車後將購買第一級毒品海洛因之現金1,000 元
    交付予廖益成收受。途中廖益成並再於同日13時40分、50分
    、51分許，與廖文明聯絡，並於同日稍後，在虎尾空軍基地
    與廖文明見面，並自廖文明處購得第一級毒品海洛因1 小包
    。廖益成於購得上開第一級毒品海洛因1 小包後，隨即開車
    返回上開二崙鄉○○路，並於途中將所購得之第一級毒品海
    洛因其中一部分以1,000 元之代價販賣予廖坤乙（起訴書附
    表編號３販賣地點誤載為雲林縣二崙鄉○○路往西螺鎮○○
    里○○路邊；廖文明所涉販賣第一級毒品犯行，業經本院以
    99年度訴字第416 號判處罪刑）。
(二)、販賣第二級毒品甲基安非他命：
    廖益成分別基於販賣第二級毒品甲基安非他命以營利之意圖
    ，並以其所持用之門號0000000000號、0000000000號行動電
    話，作為販賣第二級毒品甲基安非他命聯絡之用，分別販賣
    第二級毒品予吳友財、蔡明遠各1 次：
１、廖益成於99年2 月21日12時43分許（起訴書附表編號８誤載
    為99年2 月17日14時15分許，業經檢察官更正），持用門號
    0000000000號行動電話，與持用門號0000000000號行動電話
    之吳友財聯絡後，相約在雲林縣二崙鄉「油車農會」外之某
    路邊見面，於同日稍後，在該處以一手交錢一手交貨之方式
    販賣第二級毒品甲基安非他命1 小包予吳友財，並自吳友財
    處得款1,000 元（起訴書附表編號８）。
２、廖益成於99年3 月8 日23時7 分、32分、42分、99年3 月9
    日0 時12分、17分許，持用0000000000號行動電話（起訴書
    附表編號６誤載為0000000000號，以下均更正），與持用00
    00000000號行動電話之蔡明遠聯絡後，相約在雲林縣二崙鄉
    「文殊廟」附近之圓環見面，於同日（9 日）稍後，在該處
    以一手交錢一手交貨之方式販賣第二級毒品甲基安非他命1
    小包予蔡明遠，並自蔡明遠處得款1,000 元（起訴書附表編
    號６販賣時間、地點誤載為於99年3 月8 日23時37分，在雲
    林縣二崙鄉圖書館附近，均更正之）。
(三)、幫助施用第一級毒品海洛因：
    廖益成基於幫助他人施用第一級毒品海洛因之犯意，於99年
    3 月24日7 時44分許，先以門號0000000000號行動電話（已
    扣案，門號申請人為廖益成），與持用門號000000000 號市
    內電話之蔡博全（起訴書附表編號２誤載為葉博全，以下均
    更正）聯絡約定各出1,000 元，一同購買第一級毒品海洛因
    後，相約在雲林縣西螺鎮○街路2 號「雲林縣立中山國小（
    下稱中山國小）」對面涼亭見面，隨後黃宗道騎乘機車搭載
    蔡博全前往中山國小對面涼亭，在該處與廖益成見面。見面
    後，廖益成、蔡博全及黃宗道3 人前往中山國小附近之某統
    一超商。廖益成再於同日9 時7 分許，持用上開行動電話與
    持用門號0000000000號行動電話之真實姓名、年籍不詳綽號
    「嫂子」之人聯絡，並與「嫂子」約定在中山國小對面涼亭
    見面，且告知蔡博全及黃宗道於稍後再前往涼亭，廖益成隨
    即騎乘上開黃宗道之機車前往涼亭與「嫂子」見面。嗣廖益
    成與「嫂子」見面，並自「嫂子」處購得第一級毒品海洛因
    1 小包後，蔡博全及黃宗道亦至中山國小對面涼亭與廖益成
    見面，廖益成將上開第一級毒品海洛因1 小包中約2 分之1
    部分交付予蔡博全，蔡博全隨即在中山國小附近田路旁施用
    上開第一級毒品海洛因。廖益成遂以此方式幫助蔡博全施用
    第一級毒品海洛因1 次（起訴書附表編號２）。
(四)、幫助施用第二級毒品甲基安非他命：
    緣廖益成於99年3 月23時19時41分、20時9 分、23時42分許
    ，持用門號0000000000號及0000000000號行動電話，與持用
    門號0000000000號之廖學祺聯絡，提及可一同合資購買毒品
    ，惟因沒有現金而作罷，並約定翌日再聯繫。嗣於99年3 月
    24日7 時16分許，廖益成基於幫助他人施用第二級毒品甲基
    安非他命之犯意，再度持用門號0000000000號行動電話，與
    持用門號00 00000000 號行動電話之廖學祺聯絡，約定一同
    合資向綽號「崇賢」之人購買第二級毒品甲基安非他命。廖
    益成於出面購得不詳數量之第二級毒品甲基安非他命後，將
    其中一部分交予廖學祺，廖學祺隨即在其住處與廖益成一同
    施用上開第二級毒品甲基安非他命。廖益成遂以此方式幫助
    廖學祺施用第二級毒品甲基安非他命1 次（起訴書附表編號
    ７）。
二、嗣經臺灣雲林地方法院檢察署檢察官指揮雲林縣警察局北港
    分局員警就廖益成所持用之門號0000000000號、0000000000
    號及0000000000號行動電話進行通訊監察，並於99年4 月13
    日7 時許，持本院99年度聲搜字第174 號搜索票，前往廖益
    成於雲林縣二崙鄉○○村○○路136 巷32號住處執行搜索，
    扣得搭配門號0000000000號及0000000000號行動電話各1 支
    （含SIM 卡各1 張），始循線查悉上情。
三、案經臺灣雲林地方法院檢察署檢察官指揮雲林縣警察局北港
    分局偵查起訴。
    理  由
壹、程序（即證據能力）部分：
一、卷附被告廖益成所持用之門號0000000000號、0000000000號
    及0000000000號行動電話，對外聯絡之通訊監察譯文，均係
    本院依職權按監聽光碟側錄對話內容轉譯所得。經查，上開
    監聽譯文係按本院99年度聲監字第73號、第83號及第112 號
    通訊監察書所實施，有上開通訊監察書影本各1 份在卷可稽
    （雲林縣警察局北港分局雲警港偵字第0991000272號卷《下
    稱雲警卷》第133 至136 頁、第138 、139 頁），監聽程序
    並無瑕疵可指。本院於99年12月21日準備程序及100 年1 月
    7 日審理時，均當庭勘驗上開通訊監察錄音，並據以製作勘
    驗譯文，被告與辯護人並未爭執相關對話之真實性，或譯文
    之正確性，本院於100 年1 月17日審判期日時復已提示譯文
    供被告及其辯護人辨認、表示意見及進行辯論，參酌最高法
    院95年度臺上字第295 號、96年度臺上字第7147號判決意旨
    ，上開通訊監察譯文即有證據能力。
二、被告以外之人於審判外之言詞或書面陳述，除法律有規定者
    外，不得作為證據，刑事訴訟法第159 條第1 項定有明文。
    查證人蕭榮合、蔡博全、廖坤乙、蔡明遠、廖學祺及吳友財
    於警詢中之陳述，屬於被告以外之人於審判外之陳述，且無
    刑事訴訟法第159 條之2 、之3 規定所列之事由存在，被告
    及其辯護人復已否認上開陳述之證據能力（本院99年度訴字
    第416 號卷《下稱本院卷》(一)第122 頁正面、第170 頁正面
    ），則依前揭刑事訴訟法第159 條第1 項之規定，證人蕭榮
    合、蔡博全、廖坤乙、蔡明遠、廖學祺及吳友財於警詢中之
    陳述，均無證據能力。又被告以外之人於審判外之陳述，雖
    不得以之直接作為認定犯罪事實存否之證據，但非不得作為
    彈劾證據，用來爭執被告或證人陳述之證明力，最高法院96
    年度臺上字第1479號判決可資參照。故上開證人於警詢中所
    為陳述，均得作為本院認定各該證人證詞可信性之彈劾證據
    。
三、又被告以外之人於審判外之陳述，雖不符刑事訴訟法第159
    條之1 至第159 條之4 規定，而當事人於審判程序同意作為
    證據，法院審酌該言詞陳述或書面陳述作成時之情況，認為
    適當者，亦得為證據。當事人、代理人或辯護人於法院調查
    證據時，知有第159 條第1 項不得為證據之情形，而未於言
    詞辯論終結前聲明異議者，視為有前項之同意，刑事訴訟法
    第159 條之5 定有明文。查本件檢察官、被告及辯護人於言
    詞辯論終結前，對於下述本院採為認定犯罪事實依據之各項
    供述及書面證據之證據能力及對於卷附各傳聞證據之證據能
    力（除上開一及二部分外），均同意作為證據使用（本院卷
    (一)第122 頁正面、第171 頁正面、反面），復經本院於審理
    時逐一提示予檢察官、被告及辯護人表示意見，檢察官、被
    告及辯護人對於本院所為之提示，就證據能力方面並無爭執
    ，且本院審酌該等證據之取得過程並無瑕疵，與本案待證事
    實間復具有相當之關聯性，經本院審酌上開證據並無顯不可
    信之情況，採納該等證據自無礙被告於程序上之彈劾詰問權
    利，而認上開證據合於刑事訴訟法第159 條之5 之規定，是
    以之為本案證據並無不當，自得採為本件認定事實之基礎，
    至於證明力如何，則為本院自由裁量、判斷之範圍，亦此敘
    明。
貳、有罪部分之事實認定：
一、犯罪事實欄一、(一)及(二)部分：
(一)、訊據被告廖益成矢口否認有何販賣第一級毒品海洛因予蔡明
    遠、廖坤乙各1 次及販賣第二級毒品甲基安非他命予吳友財
    、蔡明遠各1 次以營利之行為，辯稱：(1)伊與蔡明遠不認識
    ，因為當時伊與檢調單位合作查緝「李昌森、鍾春農」販毒
    集團，蔡明遠是向綽號「檳榔」即「鍾春農」之人購買毒品
    ，「鍾春農」要達一定數額才願意交易，因此交待蔡明遠與
    伊聯繫，再一同合資向「鍾春農」購買第一級毒品海洛因及
    第二級毒品甲基安非他命；(2)證人廖坤乙先打電話約伊見面
    ，當時伊不知道什麼事情，在永定農會見面後，證人廖坤乙
    才問伊有無海洛因，請伊提供給他，伊告訴他要去跟廖文明
    拿，如果可以的話，一起跟廖文明拿3,000 元比較多，那天
    總共拿了3,000 元，不是一手交錢一手交貨，伊與證人廖坤
    乙是合資購買海洛因，不是伊販賣海洛因予證人廖坤乙；(3)
    證人吳友財不認識伊，警詢當天是因為員警帶證人吳友財來
    看伊，告訴證人吳友財伊是誰；伊與證人吳友財通話是因為
    當時伊在「鍾春農」處，「鍾春農」要伊瞭解證人吳友財要
    做什麼，伊才幫「鍾春農」去農會問證人吳友財，「鍾春農
    」有告訴證人吳友財伊的電話，伊過去時有說是「鍾春農」
    託伊過來，有跟證人吳友財講了幾句話；伊並沒有販賣第二
    級毒品甲基安非他命予證人吳友財；伊後來跟「鍾春農」說
    證人吳友財要1,000 元甲基安非他命；伊不知道後來「鍾春
    農」找何人交易毒品予證人吳友財云云。
(二)、辯護人並為被告辯護：(1)證人劉益民於審理中證稱，其多次
    搭載證人蔡明遠時，都是證人蔡明遠與被告2 人共同出錢、
    合資一起去橋頭向「檳榔」購買毒品，再一起施用等語，且
    證人蔡明遠就99年2 月17日究竟向被告購買多少金額之第一
    級毒品海洛因，於警詢、偵訊及審理中之證述顯不一致，不
    能採信，自不能以證人蔡明遠上開有瑕疵之指證，為被告有
    販賣第一級毒品海洛因犯行之認定；(2)依證人廖坤乙於99年
    11月5 日審理時所證述之經過，可知當次應係與被告一起出
    資，向被告之上手廖文明購買第一級毒品海洛因，故被告所
    辯並非全係卸責之詞；(3)證人吳友財於法院審理時無法明確
    指認被告，所述交付毒品予伊之人有戴眼鏡，與被告之特徵
    亦不相符；證人吳友財之指證有諸多前後不一或與經驗法則
    不符之處，如：就究竟向被告購買過幾次第二級毒品甲基
    安非他命，於警詢、偵訊及審理中之證述均不相同；對於
    為何知道撥打被告之電話即可買到第二級毒品甲基安非他命
    ，或證稱係「阿龍」將被告之電話給伊，又證稱係「甘蔗」
    將被告之電話給伊；對99年2 月21日究竟有無買到第二級
    毒品甲基安非他命，或稱有，或稱最後1 次沒有拿到；就
    其所持有之門號0000000000號行動電話，與被告所持用之門
    號0000000000號行動電話，於99年2 月17日17時44分、56分
    及同年月21日12時43分之通訊監察譯文，或稱3 通都是伊通
    話，或稱前2 通是「阿龍」借電話打的云云，或稱第1 、3
    通是伊打的云云，復改稱前2 通是「阿龍」打的云云；就
    99年2 月17日與被告通話之2 通電話，係何人要向被告購買
    第二級毒品甲基安非他命，或稱是伊，或稱是「阿龍」；
    證人吳友財證述99年2 月21日係因先撥打電話予綽號「甘蔗
    」之人，「甘蔗」叫伊再打給被告，足見伊當時才知道被告
    有在販賣第二級毒品甲基安非他命，卻又稱在99年2 月21日
    前就跟被告聯絡過、買過第二級毒品甲基安非他命，證人吳
    友財所述，顯不符一般常情。因此，不能再以證人吳友財有
    瑕疵之指證，為被告有販賣第二級毒品甲基安非他命之認定
    ；(4)證人蔡明遠於偵訊中證稱99年3 月8 日23時7 分許之通
    訊監察譯文內容所提及之「朋友」係指甲基安非他命乙情，
    顯不合理，蓋自通訊監察譯文內容觀之，不僅前後不通，且
    有時譯文中之「朋友」真的是指證人蔡明遠之朋友，而且證
    人蔡明遠亦無法說明究竟何時與被告做此約定，尤其證人蔡
    明遠平時多使用海洛因，甲基安非他命僅是偶一施用而已，
    雙方要約定，也當約定常使用、購買之海洛因，豈有可能在
    相當期日前，便約定不見得會購買、施用之甲基安非他命之
    暗語？顯見證人蔡明遠對於本案部分犯案情節有所隱瞞，實
    不能相信等語。
(三)、非法販賣海洛因及甲基安非他命等毒品之交易，因交易時間
    短暫，未必有第三者知悉其情事，且茍非警方事先獲知情報
    ，甚難於交易現場當場查獲。法院固不應僅憑購買者片面之
    指證，據以認定被告之非法販賣毒品之犯行，然購買者之指
    證在證據法則上既屬人證之一種，與被告之自白不得作為認
    定事實唯一證據之情形不同，如購買者之指證並無矛盾或瑕
    疵，亦未違背經驗法則與論理法則時，自不應僅因無法查得
    其他直接佐證，即對購買毒品者所為對販毒者不利之指證，
    全然捨棄不採（最高法院93年度臺上字第5742號判決意旨參
    照）。又證人之陳述有部分前後不符，或相互間有所歧異時
    ，或因記憶淡忘、或事後迴護被告、或因其他事由所致，究
    竟何者為可採，法院仍得本其自由心證予以斟酌，非謂一有
    不符或矛盾，即應認其全部均為不可採信；尤其關於行為動
    機、手段及結果等之細節方面，證人之證言，有時亦有予渲
    染之可能；然其基本事實之陳述，若果與真實性無礙時，則
    仍非不得予以採信（最高法院74年臺上字第1599號判例要旨
    、90年度臺上字第6078號判決要旨參照）；況認事採證、證
    據之取捨及證據證明力之判斷，俱屬事實審法院之職權，苟
    無違證據法則，自不能指為違法；是供述證據前後雖有差異
    或矛盾，事實審法院非不可本於經驗及論理法則，斟酌其他
    情形，作合理之比較，定其取捨；其就供述證據之一部，認
    為真實者，予以採取，亦非法則所不許。因之，證人供述之
    證據，前後縱有差異，事實審法院依憑證人前後之供述證據
    ，斟酌其他證據，本於經驗法則與論理法則，取其認為真實
    之一部，作為論罪之證據，自屬合法（最高法院90年度臺上
    字第6943號判決要旨參照）。
(四)、經查：
１、販賣第一級毒品海洛因予蔡明遠部分（犯罪事實欄一、(一)、
    １部分）：
(1)、被告於99年2 月17日13時24分許，有持用門號0000000000號
    行動電話，與持用門號0000000000號行動電話之證人蔡明遠
    聯絡後，相約在二崙國中門口見面，並於同日稍後，在二崙
    國中附近，交付第一級毒品海洛因1 小包予證人蔡明遠，並
    自證人蔡明遠處得款900 元等情，業據被告供承在卷（本院
    卷(一)第122 頁正面、反面），核與證人蔡明遠於99年4 月13
    日偵訊中證稱：99年2 月17日13時24分許之通訊監察譯文，
    是伊打電話跟被告買海洛因，有交易成功，交易時間是在打
    完電話後10分鐘，交易地點是在二崙國中附近，這一次伊是
    要向被告買1,000 元的海洛因，但伊身上只有900 多元，所
    以伊就拿900 多元給被告，被告給伊1 包海洛因等語（臺灣
    雲林地方法院檢察署99年度他字第178 號卷《下稱他字卷》
    第132 頁正面）；及本院99年11月16日審理中結證：99年2
    月17日13時24分許之通訊監察譯文，是伊打電話跟被告買海
    洛因，被告拿1 包海洛因給伊，伊給被告900 多元，在二崙
    國中附近見面就拿到海洛因，被告沒有再去哪裡，算是一手
    交錢一手交貨等語（本院卷(二)第110 頁正面至第111 頁正面
    ）相符。且觀諸被告所持用之門號0000000000號行動電話，
    與證人蔡明遠所持用之門號0000000000號行動電話，於99年
    2 月17日13時24分許之通訊監察譯文內容，提及「要先拿1,
    000 」、「差不多900 而已」、「查某的」等語（即附表二
    、(一)、編號１，本院卷(三)第27頁正面）；證人蔡明遠亦證稱
    ：「查某」是指毒品海洛因等語（本院卷(二)第110 頁正面）
    ，已明確提及交易毒品之名稱及金額等情，更徵被告上開任
    意性自白，確與事實相符，自堪採信，上開事實均堪認定。
(2)、被告及其辯護人雖以前詞置辯，惟查：
、被告就其為何於99年2 月17日交付第一級毒品海洛因1 小包
    予證人蔡明遠乙情，先於本院99年4 月13日訊問中供稱：當
    初伊要取信「鍾春農」，「鍾春農」將東西放在一個信封裡
    ，伊不知道裡面放什麼，「鍾春農」交待伊將東西拿給一個
    人，把東西給那個人後，那個人會給伊1,000 元；「檳榔」
    （即「鍾春農」）問伊是否要回二崙，伊回答是，「檳榔」
    即跟伊說有一個要找「檳榔」的人，在二崙國中那邊等，「
    檳榔」等一下叫那個人打伊電話，經過那邊直接交給那個人
    就可以云云（本院99年度聲羈字第130 號卷《下稱聲羈卷》
    第15頁反面、第16頁正面）；於本院99年8 月13日準備程序
    中供稱：當時「鍾春農」準備更換電話，他會告訴伊聯絡電
    話號碼，突然間他告訴伊有一個跟他買小毒品的人，因為伊
    也是買1,000 、2,000 元的，所以他說一次給伊及那個人數
    量0.5 公克，收2,500 元，他叫蔡明遠與伊合併金額，金額
    湊足後才拿0.5 公克的量云云（本院卷(一)第120 頁反面）；
    於本院99年11月16日審理中供稱：當時證人蔡明遠是在二崙
    周邊處理菜車，伊去向「檳榔」買回來後再拿給他，當時「
    檳榔」是在麥寮六輕，證人蔡明遠要在二崙周邊工作，沒有
    辦法去，「檳榔」讓證人蔡明遠跟伊合併金額，也比較願意
    賣給伊及蔡明遠云云（本院卷(二)第128 頁反面）。則被告一
    方面陳稱係「鍾春農」（即「檳榔」）知道伊要回二崙，將
    「東西」裝在信封內，要求伊將「東西」交給在二崙國中等
    待之人；另方面又陳稱係「鍾春農」要被告與證人蔡明遠合
    資；三方面再陳稱係因證人蔡明遠人在二崙工作，無法去麥
    寮六輕，且合資之金額較多，「鍾春農」較願意賣給伊，三
    者互核情節至為歧異，其所辯已難認屬實。
、參酌證人蔡明遠2 次訊問時間相隔約7 個月，其對於99年2
    月17日如何自被告處取得毒品海洛因之情節，猶能清晰記憶
    並且一致，若非親身經歷之事，僅為應付檢察官或本院而臨
    訟編撰，恐難如此一致；復被告亦供稱：伊在99年2 月17日
    與蔡明遠聯繫時，並不認識蔡明遠，是因為「鍾春農」的原
    因才與蔡明遠聯繫等語（本院卷(一)第120 頁正面），此與上
    開通訊監察譯文內容中證人蔡明遠提及：「在哪？剛才是否
    有打電話跟你說，他叫我打這一支」，被告則回稱：「有，
    我知道，要怎麼那個？」等語相符，足見被告上開供述應可
    信為真實。則證人蔡明遠與被告於99年2 月17日聯絡之前既
    不認識，且證人蔡明遠係透過「鍾春農」才取得被告之聯絡
    方式，而販賣毒品又係重罪，證人蔡明遠顯無甘冒偽證之重
    罪風險而故為攀誣構陷被告之可能。反觀被告就其為何於99
    年2 月17日交付第一級毒品海洛因予證人蔡明遠乙情，所為
    之供述前後不一，業如前述(2)、所述。再證人蔡明遠以上
    開行動電話向被告提及「要先拿1,000 」、「1,000 好嗎？
    我這裡是差不多900 而已」等語後，方相約交易毒品等情，
    有上開通訊監察譯文可按（即附表二、(一)、編號１，本院卷
    (三)第27頁正面），是足認被告應可自行決定買賣毒品海洛因
    之價格與數量。又參酌合資購買毒品者之動機，或因手頭較
    不寬裕，或因集資可購得量大且品質較優之毒品，雖不一而
    足，然毒品量微價高，且依其品質、純度對解癮之效果亦有
    差別，故施用毒品者對於購入毒品之重量、品質及純度等無
    不錙銖必較，從而合資購毒之數人，必將出資之比例言明在
    先，復依各自比例出資完足（否則倘有資力可負擔全額款項
    ，又何需仰賴他人合資？），並盡可能當面要求毒販依各人
    出資金額分裝，苟未能相偕前往取得毒品者，亦當要求出面
    取得毒品之人，需將整體毒品在數人面前依出資比例分裝，
    而確保自己所取得之毒品數量或品質可與分攤之價格相當，
    方符常理。故證人蔡明遠既未與被告事先言明合資購買及相
    互間之出資比例，要難謂雙方有合資購買毒品分供彼此施用
    之合意存在，益見被告嗣於本院審理時所為之與證人蔡明遠
    合資購買海洛因之辯詞，顯屬事後圖卸己罪責之虛詞。
、至於證人劉益民雖於本院審理中證稱：99年2 月18日14時0
    分許之通訊監察譯文內容，是伊與被告之通話，其中提及「
    昨天那個太少了」等語，是指昨天（即17日）公家（台語，
    指『合資』之意）的，拿的太少了，17日那天是蔡明遠叫伊
    載他去二崙國中找被告，之後伊再載蔡明遠及被告去橋頭找
    「檳榔」，蔡明遠拿不到1,000 元給被告，說要公家（台語
    ）云云（本院卷(三)第111 頁正面至第112 頁正面）。查證人
    劉益民上開證述之經過，除與證人蔡明遠證述不同外，亦與
    被告供述相歧異，是否可信已非無疑。再觀諸證人劉益民亦
    證稱：99年2 月17日當天證人蔡明遠與被告一起拿了2 、3
    次毒品，都是伊與證人蔡明遠先跟被告碰面，再一起至橋頭
    向「檳榔」買毒品，2 、3 次都有拿到毒品云云（本院卷(三)
    第119 頁正面至第120 頁正面），此部分亦經被告否認，稱
    ：印象中只有一次坐證人劉益民的車和證人蔡明遠一起去麥
    寮六輕找「檳榔」等語（本院卷(三)第124 頁反面）。因此，
    證人劉益民上開證述內容，不足採信，自難採為對被告有利
    之認定。
、又證人蔡明遠雖於本院99年11月16日審理中證稱：伊不知道
    被告拿給伊的海洛因，是不是跟人家「調」的，還是轉手云
    云（本院卷(二)第111 頁正面），且就交付予被告之款項究竟
    為1,000 元或900 多元乙情於偵訊及本院審理中所為之證述
    略有歧異。惟查本件證人蔡明遠與被告於本次（99年2 月17
    日）聯絡前並不認識，業據如前(2)、所述，其在客觀上並
    無虛詞誣陷被告之必要。又審酌證人蔡明遠於接受檢察官詢
    問時已年滿26歲，係具相當生活智識經驗之成年人，對於「
    購買」毒品、「轉讓」毒品及「合資購買」毒品款項間之差
    別，當能輕易分別，另觀之證人蔡明遠於偵訊中指證其於99
    年2 月17日向被告購買第一級毒品海洛因之時間、地點及聯
    絡交易之方式等細節均詳細明確，且語意亦十分堅決肯定，
    更未提及任何請被告代為調毒品或合資一同購買毒品之情形
    ，因此該部分之證詞，並無矛盾及瑕疵，核與一般施用毒品
    者之交易習慣並無不符。且依證人蔡明遠上開證述內容觀之
    ，其僅係就被告毒品來源部分證稱不清楚，對於其向被告購
    買第一級毒品海洛因乙情則並未否認，因此，此部分亦難採
    為對被告有利之認定。至於證人蔡明遠此次交付予被告之款
    項究竟為1,000 元或900 多元乙情，雖於偵訊及審理中略有
    歧異，惟證人蔡明遠於本院審理時明確證稱：99年2 月17日
    當天伊於電話中告訴被告要先拿1,000 元，但有跟被告說伊
    身上只剩900 多元等語（本院卷(三)第117 頁正面），核與其
    於99年2 月17日13時24分許之通話中明確向被告告以：「1,
    000 ，好嗎？我這裡是差不多900 而已。」等語（附表二、
    (一)、編號１）相符，堪認證人蔡明遠此次交付予被告之款項
    為900 元。辯護人辯稱證人蔡明遠此部分之證述有瑕疵，不
    足採信云云，容屬誤會，附此敘明。
、至於被告辯稱其係配合查緝「李昌森、鍾春農」販毒集團，
    為取信於「鍾春農」，方同意與蔡明遠合併金額向「鍾春農
    」購買毒品云云，惟經本院向被告所曾提及之檢調相關人員
    函詢後，並無此事，有臺灣雲林地方法院檢察署99年9 月2
    日雲檢文孝99他66字第25405 號函暨檢附之99年9 月1 日檢
    察官陳述意見書、99年8 月30日雲林縣警察局刑警大隊小隊
    長邱裕然、北港分局小隊長林郁庭職務報告、99年9 月1 日
    雲林縣調查站調查專員范厚珍職務報告各1 份在卷可按（本
    院卷(一)第155 頁正面至第164 頁反面），被告此部分之抗辯
    ，自屬無據，附此敘明。
２、販賣第一級毒品海洛因予廖坤乙部分（犯罪事實欄一、(一)、
    ２部分）：
(1)、被告於99年3 月9 日13時1 分、14分、16分許，有以其所持
    用之門號0000000000號行動電話，與持用門號0000000000號
    行動電話之證人廖坤乙（起訴書附表編號３誤載為廖昆乙，
    業經檢察官更正《本院卷(一)第118 頁正面》）聯絡，談論毒
    品事宜後，約定在「永定農會辦事處」見面，嗣於同日13時
    22分許通話後，隨即見面等情，業據被告供承在卷（本院卷
    (一)第119 頁反面），核與證人廖坤乙於本院99年11月5 日審
    理中結證：伊電話被監聽那天（按：即99年3 月9 日）才認
    識被告，99年3 月9 日13時14分許之通訊監察譯文內容是要
    問毒品的事；99年3 月9 日是第1 次與被告聯繫；在永定往
    油車方向的「永定農會辦事處」見面等語相符（本院卷(二)第
    6 頁反面至第8 頁反面、第14頁反面）。而且，證人廖坤乙
    於當日13時1 分許，以上開行動電話聯繫被告，並向被告稱
    ：「我勇啊朋友」等語，嗣再於13時14分許，向被告稱：「
    我在永定農會辦事處這裡」，經被告回稱：「有什麼要緊事
    情？」，證人廖坤乙回答：「電話中講好嗎？」，被告回稱
    ：「七摳Ａ是嗎？」等語；被告復於13時22分許通話中詢問
    證人廖坤乙「開什麼車」，證人廖坤乙回稱「開1 台貨車，
    撥聯車」等語後，被告在13時23分許與另1 名持用門號0000
    000000號行動電話之人通話時，提及「等一下再說，我遇到
    人了」等情，有上開通訊監察譯文可按（即附表二、(一)、編
    號２、(1)、(2)、(5)、(6)，本院卷(三)第22頁反面至第24頁正面
    ），足見被告於99年3 月9 日13時23分許，應有與證人廖坤
    乙在「永定農會辦事處」見面，此部分之事實均堪認定。
(2)、又證人廖坤乙於本院審理中證稱：伊與被告在「永定農會辦
    事處」見面後，伊問被告身上有沒有毒品，伊要買1,000 元
    海洛因，被告說他沒有，要去問，看怎麼樣要再與伊聯絡，
    伊先回工廠，後來才約在裕民路那邊見面；在裕民路碰面之
    後，伊將車停放在裕民路，伊就搭上被告的車，去虎尾空軍
    基地等語（本院卷(二)第8 頁反面、第9 頁反面、第10頁正面
    、第14頁反面、第15頁正面、第18頁反面）。而且，被告所
    持用之門號0000000000號行動電話，於99年3 月9 日13時23
    分許通話後，有再於當日13時33分許與持用門號0000000000
    號行動電話之同案被告廖文明聯絡，提及：「做個生意」等
    語，並相約在虎尾空軍基地見面。被告再於13時35分許聯絡
    證人廖坤乙在高鐵下附近入村莊後之「磚仔窯門口」見面後
    ，再於13時40分許，與同案被告廖文明聯絡，詢問廖文明是
    否可以提供「一角一角」之毒品等語，再於13時50分、51分
    許與廖文明聯絡後，隨即在虎尾空軍基地與廖文明見面等情
    ，有通訊監察譯文可按（即附表二、(一)、編號２、(7)至(11)
    ，本院卷(三)第24頁正面至第25頁正面）。核與被告所辯證人
    廖坤乙搭伊之車子，一同前往虎尾空軍基地向廖文明拿海洛
    因等語（本院卷(二)第120 頁正面）大致相符。且雲林縣二崙
    鄉○○路往西螺鎮方向，確實會經過台灣高鐵之軌道橋墩，
    亦與被告於同日13時35分許與證人廖坤乙聯繫見面之地點相
    符，足見被告與證人廖坤乙於「永定農會辦事處」見面後，
    被告有先與廖文明聯絡購買毒品事宜後，再與證人廖坤乙見
    面，復與證人廖坤乙一同前往虎尾空軍基地等情，應堪認定
    。證人廖坤乙雖於偵查中證稱：伊於99年3 月9 日13時（偵
    訊筆錄中誤載為1 時）1 分、14分、16分、22分許通話後，
    在雲林縣二崙鄉○○路往西螺鎮○○里○○路邊，拿1,000
    元給被告，被告拿1 包夾鏈袋裝的海洛因給伊，拿到海洛因
    後，伊馬上在路邊施用云云（他字卷第125 頁），惟證人廖
    坤乙所證述之上開過程，核與其與被告間之通訊監察譯文內
    容不符，於本院審理中亦明確證稱：當時是因為施用毒品怕
    被關，沒有想那麼多，想說伊將錢給被告，毒品海洛因是被
    告給伊的，方為上開證述，警詢及偵訊當時並沒有問很詳細
    ，伊僅就「伊有交付1,000 元給被告、被告有交付毒品海洛
    因給伊」乙情為證述等語（本院卷(二)第20頁正面、反面）。
    因此，綜合證人廖坤乙於偵訊、本院審理中之證述及通訊監
    察譯文內容、被告之辯稱等情以觀，應認證人廖坤乙於本院
    中所為之證述較為可信。
(3)、另被告雖辯稱其係與證人廖坤乙一同合資向廖文明購買第一
    級毒品海洛因云云，惟查：
、證人廖坤乙於警詢及偵訊中全然未證述係與被告合資購買毒
    品（他字卷第118 至119 頁、第125 頁；警詢中之證述係作
    為彈劾證據使用），其雖於本院審理中證稱：伊拿1,000 元
    給被告時，被告有說他也要買云云（本院卷(二)第10頁反面）
    ，惟亦證稱：在車上有講到被告要買一些，但細節忘記了等
    語（本院卷(二)第15頁正面）。依被告所使用之門號00000000
    00號行動電話之通聯記錄所示（本院卷(二)第203 頁正面），
    案發當日即99年3 月9 日下午，被告與證人廖坤乙（持用門
    號0000000000號行動電話）間之電話聯繫，係起始於同日13
    時1 分許，由證人廖坤乙撥打予被告，而該次聯繫既係由證
    人廖坤乙所發動，故應係證人廖坤乙對第一級毒品海洛因有
    所需求，益見證人廖坤乙所稱被告亦要購買第一級毒品海洛
    因乙節，顯有可疑。再者，販賣毒品者之規模，本隨毒品現
    貨之數量、貨源充足與否等情事有大小之別（即所謂之大盤
    、中盤、小盤），是倘非直接與製造或輸入毒品之對象有直
    接交易之大盤毒梟，一般中、小盤之販毒者或有定期補添貨
    源、或就自己施用之毒品以較大量購入後兼營販賣者，所在
    多有，故販毒之人於接獲洽購毒品者之來電後，因手頭無現
    貨可供立即出售，乃向上手購入後再以差價出售者，與刑事
    實務所常見之交易模式尚無違背。而託人代購毒品者，通常
    係苦無穩定或熟識之貨源，惟既屬單純委託購買之性質，委
    託人必當對受託人是否從中賺取差價、甚或有無於數量上偷
    斤減兩有所關注，否則委託人大可直接向賣方購買，又豈有
    委請他人代購而遭重複剝削利潤之理？查被告於本院審理中
    自承：證人廖坤乙確實有打電話與伊約在「永定農會辦事處
    」見面，見面後問伊有沒有海洛因，伊說伊沒有，要跟提供
    伊毒品之廖文明聯絡等語在卷（本院卷(一)第119 頁反面），
    而證人廖坤乙於本院審理中亦證稱：伊與被告在裕民路見面
    後，伊坐被告的車一起到虎尾空軍基地，被告下車之後去1
    台車拿了毒品海洛因給伊等語（本院卷(二)第10頁正面、第11
    頁反面、第12頁正面），互核2 人說法，堪認證人廖坤乙該
    次洽購毒品之對象本即為被告，僅因被告對證人廖坤乙表示
    手頭恰無現貨可供立即交付而已。復觀諸證人廖坤乙面對辯
    護人詰問關於被告向上手以多少金額購入毒品、購入毒品的
    數量為何等問題時，均答以不清楚等語（本院卷(二)第16頁正
    面），應答中對於被告是否從中獲利乙節毫不關心之態度表
    露無遺，衡其原委，無非因證人廖坤乙洽購毒品海洛因之對
    象自始即為被告，至於被告究係以現貨交付或需再向上手調
    貨出售等情，均非其所問，堪認被告與證人廖坤乙間，與「
    受託代購」情節大相逕庭，是被告所指情詞，不足為有利被
    告之認定。
、又被告雖供稱證人廖坤乙交付予伊之款項為2,000 元非1,00
    0 元云云（本院卷(一)第120 頁正面），惟證人廖坤乙就其交
    付予被告之款項為何，在偵訊及本院審理中均證述係1,000
    元（他字卷第125 頁；本院卷(二)第9 頁反面、第11頁正面）
    ，依罪疑唯輕原則，從最有利於被告之認定，應認被告以1,
    000 元之價格，販賣第一級毒品海洛因1 小包予證人廖坤乙
    。
３、販賣第二級毒品甲基安非他命予吳友財部分（犯罪事實欄一
    、(二)、１部分）：
(1)、被告坦承有於99年2 月21日12時43分許，持用門號00000000
    00號行動電話，與持用門號0000000000號行動電話之證人吳
    友財通話後，有在「油車農會」附近與證人吳友財見面等情
    （本院卷(一)第171 頁反面、第172 頁正面），核與證人吳友
    財於偵訊中證稱：99年2 月21日12時43分許，打完電話約1
    個多小時後，約14時15分許在二崙鄉○○村○○○○○路邊
    見面等語相符（臺灣雲林地方法院檢察署99年度偵字第1946
    號卷《下稱偵字卷》第86頁），上情堪以認定。證人吳友財
    雖於本院審理時證稱：99年2 月17日17時44分許之通訊監察
    譯文，是伊的通話，這次好像沒有拿到；伊忘記99年2 月21
    日當天有無與被告見到面，有1 次伊等了很久很久，從下午
    1 、2 點開始等，等到快傍晚，已經4 、5 點，等到4 點多
    快5 點，就走了，都沒有拿到東西（按：指毒品），伊就自
    己回去了等語（本院卷(二)第156 頁反面、第158 頁正面、第
    161 頁反面、第165 頁正面），惟亦證稱：伊確實有向被告
    拿過1 次毒品，但是不記得是哪1 次拿的等語（本院卷(二)第
    168 頁正面、反面），而且經本院當庭播放「99年2 月21日
    12時43分許，被告持用之門號0000000000號行動電話，與持
    用門號0000000000號行動電話之人」間之通訊監察錄音（譯
    文內容詳如附表二、(一)、編號３所示，本院卷(三)第88頁反面
    ）予證人吳友財確認後，證人吳友財明確證稱上開通訊監察
    錄音係伊與被告之對話，檢察官、辯護人及被告亦均稱無意
    見，有本院100 年1 月7 日審判筆錄1 份可按（本院卷(三)第
    88頁反面至第89頁反面）。另門號0000000000號行動電話，
    與被告所持用之門號0000000000號行動電話，於「99年2 月
    17日」之電話聯繫，係自當日17時44分許起至17時52分許止
    共3 通電話通聯，而於「99年2 月21日」之電話聯繫，則僅
    有當日12時43分許之1 通電話通聯，有本院依職權自被告所
    持用之上開門號99年2 月17日、同年月21日通訊監察光碟擷
    取之通聯記錄畫面各1 份附卷可按（本院卷(三)第82頁）。查
    證人吳友財與被告聯繫之目的，係為向被告購買毒品，依一
    般購毒品者為求購得毒品以解毒癮之心態，倘證人吳友財為
    向被告購買毒品而自中午等到傍晚，卻一直未見被告，伊當
    無不再以電話聯繫被告而逕自離去之理，因此，應認證人吳
    友財證稱「等很久，等到傍晚就走了」應非指僅有當日12時
    43分許1 通電話聯絡之99年2 月21日。
(2)、又證人吳友財與被告見面後，確實有在「油車農會」自被告
    處取得第二級毒品甲基安非他命1 包，並交付1,000 元之款
    項予被告收受乙情，業據證人吳友財於偵訊中結證：99年2
    月21日當天打完電話約1 個多小時後，在當天下午約14時15
    分許見面，伊開車過去先到，被告也開車過來，伊下車走到
    被告的車邊，被告將車窗搖下來，伊拿1,000 元予被告，被
    告拿1 包夾鏈袋裝的甲基安非他命給伊等語（偵字卷第85頁
    ）；及於本院99年11月17日審理中證稱：伊在二崙「油車農
    會」外面的路邊與被告見面後，一手交錢一手交貨，伊下車
    至被告車那邊，拿1,000 元給被告，被告沒有下車，被告在
    車上拿1 包夾鏈袋裝的甲基安非他命給伊等語相符（本院卷
    (二)第158 頁反面、第159 頁正面）。而且，被告所持用之門
    號0000000000號行動電話，與證人吳友財之所持用之門號00
    00000000號行動電話，在99年2 月21日12時43分許之通訊監
    察譯文內容，提及：「粗的茶米拿1 張」、「算是普通茶就
    對了」、「拿1 張」等語，有上開通訊監察譯文在卷可稽（
    即附表二、(一)、編號３），證人吳友財更明確證稱「粗的茶
    米拿1 張」係指甲基安非他命1,000 元等語（本院卷(二)第15
    7 頁反面、第158 頁正面），則上開通訊監察譯文內容，已
    明確提及交易毒品之名稱及金額等情，更徵證人吳友財之上
    開證述確信而有徵，並非憑空虛捏、誣陷之詞，應堪採信。
(3)、至辯護意旨另執證人吳友財關於向被告購買過幾次甲基安非
    他命、為何知道撥打被告電話、99年2 月21日當天究竟有無
    拿到甲基安非他命、99年2 月17日及21日通話是否係伊之通
    話、99年2 月21日之前是否已認識被告等情之證述前後不一
    ，認其證詞不足採信云云。惟查證人吳友財於警詢中陳稱：
    伊向被告買過4 次甲基安非他命，每次都是以1,000 元代價
    購買1 小包甲基安非他命，99年2 月21日12時43分許之通訊
    監察譯文內容，是伊向被告購買毒品之通話，「用漂亮一點
    」是指伊叫被告賣給伊甲基安非他命希望純一點，「粗的茶
    米」係指伊用1,000 元代價向被告購買1 小包甲基安非他命
    （雲警卷第60至61頁，此部分作為彈劾證據使用）；於偵訊
    中證稱：約向被告買過毒品3 、4 次；99年2 月21日12時43
    分許之通訊監察譯文內容，伊在「油車農會」有以1,000 元
    跟被告買到毒品甲基安非他命1 包等語（偵字卷第85、86頁
    ）；於本院審理中則證稱：伊實際上只有跟被告拿過1 次甲
    基安非他命，是在「油車農會」附近路邊碰面，一手交錢一
    手交貨，伊拿1,000 元給被告，被告拿1 包甲基安非他命給
    伊等語（本院卷(二)第158 頁反面、第159 頁反面）。證人吳
    友財雖就其向被告購買第二級毒品甲基安非他命之日期、次
    數等細節，前後證述有所出入，然就其於99年2 月21日確實
    有在「油車農會」以1,000 元之價格向被告購買甲基安非他
    命1 小包等節，則前後所供均相一致，本院衡諸施用毒品之
    人因癮頭一來急需購買毒品解癮，未解癮前之焦躁難耐以致
    心神均傾注於蒐尋毒品以供施用，無暇記憶每次毒品交易金
    額、交易時間，及至解癮後之藥害反應，更使施用毒品之人
    無法明確記憶交易細節，是為常情，故證人吳友財上開證詞
    ，既無重大明顯足以影響事實有無（即被告99年2 月21日販
    賣第二級毒品甲基安非他命予證人吳友財之犯行）認定之矛
    盾或瑕疵，且與卷附通訊監察譯文、通聯記錄等補強證據互
    核相符，自難謂其證詞全無可採，因此其就細節之出入縱不
    復記憶，並不影響其證言之可信度，其上開所證述確有向被
    告購買毒品甲基安非他命之前開情節，仍足採信；況證人吳
    友財於本院審理時亦明確結證稱：伊的朋友「阿龍」有借電
    話去打過，有些電話不是伊打的；那麼久了，伊忘記什麼時
    間打了什麼電話，不敢肯定哪通電話是伊打的；伊是有拿過
    1 次毒品沒有錯，但伊不記得是哪一次拿的；一直問伊哪一
    通拿的，伊都被搞混了等語（本院卷(二)第160 頁正面、第16
    4 頁反面、第165 頁正面、第166 頁正面），益徵證人吳友
    財所證述購毒細節不一等情並無顯悖於常情之處，實難僅因
    此而遽認其證述全然不可採，故辯護意旨所指上情，尚有誤
    會。
(4)、又證人吳友財雖於本院100 年1 月7 日審理中證稱：伊拿到
    毒品那次，交付毒品予伊之人好像沒有戴眼鏡，伊於上次（
    按：指本院99年11月17日審理程序）才知道被告長這樣子云
    云（本院卷(三)第89頁反面）。惟依本院歷次準備程序及審理
    程序觀察，被告廖益成均有戴眼鏡，而證人吳友財於99年5
    月22日警詢中證稱伊認識編號１之男子（按：指被告廖益成
    ）等語（此部分作為彈劾證據使用），而且員警並於上開筆
    錄中提示5 張不同人之照片供證人吳友財觀看（雲警卷第59
    頁），上開編號１之人有戴眼鏡，編號２至５之人則未戴眼
    鏡；另證人吳友財於99年6 月23日偵訊中並未提及被告之特
    徵，亦有上開偵訊筆錄1 份可按（偵字卷第84至86頁）。又
    證人吳友財於本院99年11月17日審理中，與被告同處於法庭
    內時間非短，且檢察官亦詰問其是否認識在庭之被告，其回
    答有見面過，見過1 、2 次等語，嗣後並就被告是否有販賣
    毒品等情進行交互詰問，有上開筆錄可按（本院卷(二)第155
    頁正面至第171 頁正面）。是證人吳友財雖就99年2 月17日
    及21日是否有與被告通話，及是否有自被告處購得第二級毒
    品甲基安非他命等情，證詞有前後不一、記憶不清之情形，
    然就「在庭之被告『可能』非交付毒品予伊之人」乙情，卻
    隻字未提，亦未提及任何「交付毒品予伊之人『未戴眼鏡』
    」之情形，反面於與被告同庭見面後之另次100 年1 月7 日
    審理程序中，於確認「99年2 月21日12時43分許之通訊監察
    錄音」為伊之聲音後，【主動舉手請求發言】，而為上開交
    易毒品之人「好像未戴眼鏡」之證述，亦有上開筆錄可按（
    本院卷(三)第88頁反面至第89頁反面），而與被告於99年10月
    1 日準備程序中辯稱為警拘提當天，伊根本不知道證人吳友
    財是何人，證人吳友財應該也不認識伊，是被員警帶來看伊
    ，跟證人吳友財說伊是誰等語（本院卷(一)第170 頁正面）相
    一致。本院審酌上情，認被告所辯及證人吳友財上開於100
    年1 月17日審理中所為之「交易毒品之人好像未戴眼鏡」證
    述，乃圖卸、勾串之語，均無可採，不足推翻本院前開事實
    之認定。
(5)、另被告所犯此部分之犯行，被告及證人吳友財於歷次陳述中
    ，雖係提及被告販賣「安非他命」，惟參酌安非他命在國內
    取得不易，施用情形較少，此有法務部調查局93年5 月4 日
    科壹字第09362413980 號函可憑（載於法官辦理刑事案件參
    考手冊(一)第168 頁），堪認被告所持用、販賣予證人吳友財
    之第二級毒品，應為「甲基安非他命」，而非「安非他命」
    ，而被告及證人吳友財歷次陳述所稱之「安非他命」，實係
    「甲基安非他命」，應可認定，公訴意旨認被告所販賣予證
    人吳友財之第二級毒品為安非他命云云，應予更正。
４、販賣第二級毒品甲基安非他命予蔡明遠部分（犯罪事實欄一
    、(二)、２部分）：
(1)、被告坦承於99年3 月8 日23時7 分許，持用門號0000000000
    號行動電話，與持用門號0000000000號行動電話之證人蔡明
    遠通話後，有與證人蔡明遠於「西螺文殊廟附近圓環」見面
    ，被告有交付1 包第二級毒品甲基安非他命予蔡明遠，蔡明
    遠並有交付「900 元」予被告等情（本院卷(一)第169 頁正面
    、第171 頁反面、第172 頁正面），核與證人蔡明遠於偵訊
    中證稱：99年3 月8 日23時7 分許之通訊監察譯文內容，是
    伊打電話要向被告買甲基安非他命，約是在通完電話後20至
    30分許左右交易等語（他字卷第132 頁反面）；於本院99年
    11月16日審理中證稱：99年3 月8 日23時7 分許通話後，有
    在「二崙鄉圖書館」與被告碰面，一碰面被告當場就拿甲基
    安非他命1 包給伊，伊拿1,000 元給被告；被告沒有帶伊到
    其他地方；伊不知道被告的毒品是跟何人拿的等語（本院卷
    (二)第118 頁正面至第119 頁正面、第12 3頁正面），其中除
    關於「2 人見面地點，被告於本院審理時，已明確供承應
    該是在西螺文殊廟附近圓環；及交易金額，證人蔡明遠於
    偵訊及本院審理時，均明確證稱係1,000 元」外，餘均大致
    相符。而觀諸被告所持用之門號0000000000號行動電話，與
    證人蔡明遠所持用之門號0000000000號行動電話，於99年3
    月9 日0 時17分許之通訊監察譯文內容，被告向證人蔡明遠
    提及「你走來圓環這裡一下，現在來」、「文殊廟這裡」等
    語，經證人蔡明遠反問「你跟我約在這，你要跑到那裡」等
    語後，被告回答稱「就沒順路，就是看到『電仔車』」等語
    （即附表二、(一)、編號４、(5)，本院卷(三)第88頁正面），足
    見被告於本院99年11月16日審理中供稱：當天伊與證人蔡明
    遠在西螺文殊廟見面後還跑給警察追等語（本院卷(二)第129
    頁正面）應可採信。另交易金額部分，證人蔡明遠於偵訊及
    本院審理時，既均明確證稱係1,000 元，核與被告自承「證
    人蔡明遠說要拿1,000 元給我」等語（本院卷(一)第169 頁正
    面）相符，因此應認此次被告自證人蔡明遠處收取之款項為
    1,000 元，上開各情均堪認定。
(2)、又證人蔡明遠雖就99年3 月8 日23時7 分許之通訊監察譯文
    內容（即附表二、(一)、編號４、(1)，本院卷(三)第87頁正面）
    中提及「朋友」乙詞之含義為何，於本院99年11月16日審理
    中或證述係指「甲基安非他命之暗語」，或證述係指「其朋
    友」等語（本院卷(二)第117 頁反面、第118 頁正面、第122
    頁反面、第123 頁正面），惟其於99年4 月13日偵訊中即證
    稱：「（譯文中為何你說要去載朋友？）『朋友』就是指甲
    基安非他命。」等語（他字卷第132 頁反面）；且於本院99
    年11月16日審理中經檢察官及辯護人交互詰問後，最後證稱
    ：「（譯文中『我朋友打給我說要找你』、『我在家，我要
    去載我朋友』、『我要去載我朋友，到二崙打給你』的『朋
    友』是何意？）只有第1 個『朋友』是指甲基安非他命，其
    餘後面2 個『朋友』都是指我的朋友」等語（本院卷(二)第12
    5 頁正面）明確。復觀諸被告與證人蔡明遠於上開通話後，
    在同日23時32分許亦有通話，證人蔡明遠向被告提及：「因
    為我載朋友，我朋友說不要等」等語，有上開通訊監察譯文
    可按（即附表二、(一)、編號４、(2)，本院卷(三)第87頁反面）
    ，堪認其於同日23時7 分許中提及之後面2 個「朋友」應確
    係指證人蔡明遠之友人。再參以證人蔡明遠明確證稱：「朋
    友」就是甲基安非他命之暗語，伊有當場面對面的時候跟被
    告說下次有打給被告時，說「朋友」就是指「甲基安非他命
    」；伊大部分施用毒品海洛因較多，甲基安非他命較少，就
    是因為不常用才怕會忘記，才會約定暗語，伊常用的（指海
    洛因）就說伊要；如果沒有特別講「朋友」的話，被告就應
    該知道意思了等語（本院卷(二)第123 頁正面、第124 頁正面
    、反面）。而觀諸證人蔡明遠於99年2 月17日向被告購買第
    一級毒品海洛因（即犯罪事實欄一、(一)、１部分）之通訊監
    察譯文（即附表二、(一)、編號１），並未提及任何有關「朋
    友」之用語，反而係主動向被告提及「要先拿1,000 」、「
    1,000 ，好嗎？我這裡差不多900 而已」等語，被告隨即回
    稱：「嗯，查某的嗎？」等語，核與證人蔡明遠上開「要購
    買第一級毒品海洛因時，就說我要；沒有特別講『朋友』，
    被告就應該知道意思」等語相符，是堪認證人蔡明遠於99年
    3 月8 日23時7 分許之通訊監察譯文中提及之第1 個「朋友
    」，確係毒品甲基安非他命之暗語。又衡之甲基安非他命係
    經公告之第二級毒品，無論持有、施用、販賣、轉讓，均屬
    違法行為，為治安機關所嚴查，此為眾所週知之事實，毒品
    交易均於隱密下進行，其以通信聯絡亦少有明白直接以「毒
    品」、「甲基安非他命」等名稱或相近之用語稱之，均以暗
    語或彼此已有默契之含混語意而為溝通，故被告與證人蔡明
    遠上開行動電話間之99年3 月8 日23時7 分許起至99年3 月
    9 日0 時17分許止之通訊監察譯文（即附表二、(一)、編號４
    、(1)至(5)，本院卷(三)第87頁正面至第88頁正面），雖未見雙
    方言明購買毒品甲基安非他命之對話內容，惟參酌通訊之內
    容及通聯之時間，核與證人蔡明遠之證述內容有相當之關聯
    性，足以補強及擔保其證述有向被告購買甲基安非他命之真
    實性。綜上，被告於99年3 月9 日0 時17分許通話後某時，
    有在雲林縣西螺鎮「文殊廟」附近圓環，交付第二級毒品甲
    基安非他命1 包予證人蔡明遠收受，並自證人蔡明遠處收取
    1,000 元等情，均堪認定。
(3)、又起訴書附表編號６雖記載被告係於99年3 月8 日23時37分
    許，持用門號0000000000號行動電話與證人蔡明遠聯絡後，
    在雲林縣二崙鄉圖書館附近交易云云，惟查被告於99年3 月
    8 日23時7 分許與證人蔡明遠聯絡後，於當日23時32分、42
    分、翌日（即99年3 月9 日）0 時12分、17分許，均有與證
    人蔡明遠聯絡，且被告所持用之行動電話門號為0000000000
    號，非0000000000號等情，業經本院於100 年1 月7 日審理
    中勘驗屬實，有勘驗筆錄可按（本院卷(三)第87頁正面至第88
    頁正面），而交易地點應為「西螺圓環文殊廟附近」乙情，
    亦經認定如前４、(1)所述，因此，起訴書附表編號６前開各
    節，均應予更正。又被告所犯此部分之犯行，被告及證人蔡
    明遠於歷次陳述中，雖係提及被告販賣「安非他命」，惟參
    酌安非他命在國內取得不易，施用情形較少，此有法務部調
    查局前開函文可憑，被告亦自陳其與證人蔡明遠合資購買（
    被告辯稱合資購買云云，為本院所不採）之毒品係結晶狀之
    甲基安非他命等語（本院卷(一)第172 頁正面），堪認被告所
    持用、販賣予證人蔡明遠之第二級毒品，應為「甲基安非他
    命」，而非「安非他命」，而被告及證人蔡明遠歷次陳述所
    稱之「安非他命」，實係「甲基安非他命」，應可認定，公
    訴意旨認被告所販賣予證人蔡明遠之第二級毒品為安非他命
    云云，應予更正。
(4)、被告及其辯護人雖以前詞置辯，惟查：
、承前１、(2)、後段所述，證人蔡明遠既未與被告事先言明
    合購買毒品及相互間之出資比例，難謂雙方有合資購買毒品
    分供彼此施用之合意存在。被告於本院審理時之與證人蔡明
    遠合資購買甲基安非他命之辯詞，顯係事後圖卸己罪責之虛
    詞。
、又證人蔡明遠於99年4 月13日警詢中陳稱：99年3 月8 日23
    時7 分許之通話，是伊要向被告「購買」甲基安非他命等語
    （他字卷第129 頁反面，此部分作為彈劾證據使用）；於同
    日偵訊中證稱：上開通話是伊向被告「買」甲基安非他命等
    語（他字卷第132 頁反面）；於本院審理中則證稱：上開通
    話是伊向被告「拿」甲基安非他命云云（本院卷(二)第117 頁
    反面）。惟承前１、(2)、中段所述，證人蔡明遠於接受檢
    察官訊時問為具相當生活智識經驗之成年人，且於本院審理
    中亦明確證稱其能分辨「單純跟人家買」與「兩人合資」之
    區別，再觀之證人蔡明遠於偵訊中指證其向被告購買第二級
    毒品甲基安非他命之毒品種類、金額、暗語均詳細明確，且
    語意亦十分堅決肯定，更未提及任何請被告代為調毒品或合
    資一同購買毒品之情形，因此該部分之證詞，並無矛盾及瑕
    疵，且核與一般施用毒品者之交易習慣並無不符。又證人蔡
    明遠雖就其與被告為該次交易地點係證稱在「二崙鄉圖書館
    附近」，與本院前開認定相異，惟就其於99年3 月8 日23時
    7 分、32分、42分、翌日（即同年月9 日）0 時12分、17分
    許通話後，確實有以1,000 元之價格向被告購買甲基安非他
    命1 小包等節，則前後所供均相一致，本院衡諸施用毒品之
    人因癮頭一來急需購買毒品解癮，未解癮前之焦躁難耐以致
    心神均傾注於搜尋毒品以供施用，無暇記憶每次毒品交易地
    點，及至解癮後之藥害反應，更使施用毒品之人無法明確記
    憶交易細節，是為常情，故證人蔡明遠上開證詞，既無重大
    明顯足以影響事實有無（即被告99年3 月8 日販賣第二級毒
    品甲基安非他命予證人蔡明遠之犯行）認定之矛盾或瑕疵，
    且與卷附通訊監察譯文之補強證據互核相符，亦與被告所承
    於該次通話後有交付價值1,000 元之甲基安非他命1 包予證
    人蔡明遠，並自證人蔡明遠處取得款項等自白相符（本院卷
    (一)第171 頁反面），自難謂其證詞全無可採，因此其就細節
    之出入縱不復記憶，並不影響其證言之可信度，其上開所證
    述確有向被告購買毒品甲基安非他命之前開情節，仍足採信
    。
(五)、再者，參諸我國查緝販賣毒品海洛因、甲基安非他命執行甚
    嚴，對於販賣上開毒品者皆科以重刑，又販賣上開毒品既係
    違法行為，當非可公然為之，亦無公定價格，容易分裝並增
    減份量，而每次買賣之價量，可能隨時依雙方關係之深淺、
    資力、需求量及對行情之認知、來源是否充裕、查緝是否嚴
    謹、購買者被查獲時供述購買對象之可能風險之評估等情形
    ，而異其標準，非可一概而論；販賣之利得，除被告坦承犯
    行或價量俱臻明確外，委難察得實情，販賣之人從價差或量
    差中牟利之方式雖異，其意圖營利之販賣行為則同一。查本
    件被告販賣毒品犯行，雖因被告矢口否認犯行而無法獲悉其
    原取得毒品之確實重量、純度及價格，且因並未當場查獲販
    毒事實，又時隔久遠，而無從察知其販賣毒品之確實數量及
    純度，致無從確算知其販售毒品海洛因及甲基安非他命所獲
    利潤之數額，惟毒品危害防制條例所處罰之「販賣」毒品罪
    ，所著重者為在主觀上有藉以牟利之惡性，及對毒品之擴散
    具有較轉讓行為更嚴重之危害性，被告「營利」之意圖係從
    客觀之社會環境、情況及證人、物證等資料，依據證據法則
    綜合研判認定；衡諸毒品海洛因及甲基安非他命量微價高，
    且依一般社會通念以觀，販賣行為在通常情形下均以牟利為
    其主要誘因及目的，從而，舉凡其有償交易，除足反證其確
    另基於某種非圖利本意之關係外，通常尚難因無法查悉其販
    入價額作為是否高價賣出之比較，諉無營利之意思，阻卻販
    賣犯行追訴。查本件被告確有販賣海洛因及甲基安非他命予
    證人蔡明遠、廖坤乙及吳友財等情，業據本院認定如前，參
    以我國政府一再宣示反毒決心，施用、販賣毒品均屬違法行
    為，此為國人共識，且不論是先前之肅清煙毒條例及現行毒
    品危害防制條例對販毒行為均設極重刑罰之明文，是以販賣
    者苟非意圖販賣營利，一般人焉有可能甘冒重刑而頻頻提供
    海洛因及甲基安非他命予他人施用。加以本院審酌被告與購
    毒者蔡明遠、吳友財係於聯繫購毒事宜時方認識，與購毒者
    廖坤乙間亦無特別之親屬情誼，或親故至交，且上開購毒者
    蔡明遠、廖坤乙及吳友財亦證述渠等向被告購買毒品海洛因
    及甲基安非他命時，有約定須交付特定數額之金錢為代價，
    屬有償之行為，被告於行為時已是37歲之成年人，其對於販
    賣毒品之重刑知之甚詳，如無相當利潤可圖，豈有甘冒遭受
    重刑處罰之風險，而提供第一級毒品海洛因予蔡明遠、廖坤
    乙施用，提供第二級毒品甲基安非他命予吳友財、蔡明遠施
    用之理。是以，本院認為被告於販賣上開毒品海洛因予蔡明
    遠、廖坤乙及販賣上開毒品甲基安非他命予吳友財、蔡明遠
    之際，其主觀上顯均係基於販賣營利之意圖而為毒品海洛因
    、甲基安非他命交付行為灼明。
(六)、綜上所述，被告上開販賣第一級毒品海洛因予蔡明遠、廖坤
    乙各1 次、販賣第二級毒品甲基安非他命予吳友財、蔡明遠
    各1 次之犯行，事證明確，均堪認定，應分別依法論科。
二、犯罪事實欄一、(三)及(四)部分：
(一)、幫助施用第一級毒品海洛因部分（犯罪事實欄一、(三)部分）
    ：
１、被告於犯罪事實欄一、(三)所示之時、地，與證人蔡博全共同
    合資並分擔價金及分受毒品海洛因，證人蔡博全並於中山國
    小附近田路邊施用上開毒品海洛因，被告以此方式幫助證人
    蔡博全施用第一級毒品海洛因等情，業據被告坦承不諱（本
    院卷(一)第119 頁正、反面），核與證人蔡博全於99年4 月13
    日偵訊中結證：99年3 月24日7 時44分許打完電話後，伊由
    友人黃宗道騎機車搭載前往西螺鎮中山國小對面涼亭處，伊
    與黃宗道先到，後來被告坐計程車過來，伊跟被告說伊沒有
    錢，後來渠等到附近統一超商打電話，被告要伊在統一超商
    等5 分鐘，被告先到涼亭，被告說是「嫂子」拿毒品海洛因
    給被告，之後伊與黃宗道就到涼亭去，被告就拿1 包海洛因
    給伊；伊拿了之後隨即在中山國小附近田路旁施用上開海洛
    因等語（他字卷第111 、112 頁）；復於本院99年11月5 日
    審理中所結證稱：伊於99年3 月24日7 時44分許，持用門號
    000000000 號市內電話，撥打被告所持用之門號0000000000
    號行動電話，是要向被告拿第一級毒品海洛因，被告再去跟
    「嫂子」拿；伊與被告約在西螺鎮中山國小斜對面涼亭見面
    ；通話後沒多久，被告坐計程車到涼亭旁的統一超商見面；
    伊則由友人黃宗道騎乘機車搭載前往；因為下雨，伊與黃宗
    道、被告就到統一超商；被告在統一超商那邊有打公共電話
    ；打完電話後被告騎黃宗道的機車去涼亭，伊與黃宗道隔約
    5 至10分鐘後再過去涼亭；伊與黃宗道到涼亭時，被告就拿
    毒品海洛因給伊等語（本院卷(二)第22頁反面、第23頁正面、
    第24頁正面、第26頁正面、第27頁正面、第31頁正面至第32
    頁正面、第33頁反面、第34頁正面、反面、第39頁反面、第
    40頁正面第41頁正面）大致相符。
２、參以：
(1)、被告所持用之門號0000000000號行動電話於99年3 月24日7
    時44分許，與證人蔡博全所持用之門號000000000 號市內電
    話之通訊監察譯文內容確有提及：
    「Ｂ（即被告，以下同）：你那邊有沒有現金，有辦法『ㄉ
          ㄠˋ』（台語，指『幫忙』之意）出多少？
      Ａ（即證人蔡博全，以下同）：什麼『ㄉㄠˋ』出多少？
      Ｂ：現金。
      Ａ：你看要『ㄉㄠˋ』出多少？
      Ｂ：有辦法多少你跟我說多少，沒關係。有沒有辦法『ㄉ
          ㄠˋ』出1 、2 千？
      Ａ：有啦。
      Ｂ：真的假的？
      Ａ：真的。
      Ｂ：是你今天有錢嗎？
      Ａ：嗯。
      Ｂ：這樣ok啦。這樣等一下我們2 個人，你來喝一喝我們2
          個人就可以見面了。」等語（即附表二、(二)、編號１
          、(1)，本院卷(三)第19頁反面至第20頁反面）。
(2)、此外，被告於99年3 月24日9 時7 分、22分、27分、53分許
    ，亦有持門號0000000000號行動電話與持用門號0000000000
    號行動電話之人聯繫，並提及「阿嫂」、「我人在圓環涼亭
    這邊」、「嫂子」等語，有上開通訊監察譯文可按（即附表
    二、(二)、編號１、(2)至(5)，本院卷第21頁反面至第22頁反面
    ）；又證人蔡博全曾因於98年10月28日、99年4 月11日及99
    年5 月6 日施用第一級毒品海洛因之犯行，而經本院分別以
    98年度訴字第986 號、99年度訴字第451 號判處徒刑確定，
    有各該協商程序宣示判決筆錄及證人蔡博全之臺灣高等法院
    全國前案簡列表各1 份可按。因此，證人蔡博全於99年3 月
    24日時，確實有施用第一級毒品海洛因之習慣，足見被告此
    部分之自白內容應屬真實，洵堪採信。至於證人蔡博全雖於
    偵訊中證稱當天伊係向被告「買」第一級毒品海洛因云云（
    他字卷第111 頁），惟證人蔡博全上開證述，顯與99年3 月
    24日7 時44分許之通訊監察譯文內容不符，堪認以證人蔡博
    全於本院審理時證述較為可信。
３、公訴意旨雖認被告係於上開時、地，以1,000 元代價販賣第
    一級毒品海洛因予證人蔡博全（起訴書附表編號２誤載為葉
    博全，業經檢察官更正《本院卷(一)第118 頁正面》），證人
    蔡博全並賒欠1,000 元云云，惟此為被告所堅詞否認，辯稱
    ：伊係與證人蔡博全合資購買毒品海洛因，並無獲利等語。
    按無償受他人委託，代為購買第一級毒品海洛因（或第二級
    毒品甲基安非他命）後交付委託人，以便利、助益委託人施
    用者，為幫助施用，苟以便利、助益委託人販賣者，則為幫
    助販賣，其行為人於購入海洛因（或甲基安非他命）之始，
    即係為委託人而持有，並非購入後始另行起意交付而移轉海
    洛因（或甲基安非他命）之所有權予委託人，此與轉讓海洛
    因（或甲基安非他命），係指原未受他人委託而基於為自己
    之意思購買後，始起意將其所有之海洛因（或甲基安非他命
    ），以移轉所有權之意思交付他人之情形，顯然有別（最高
    法院99年度臺上字第3068號判決意旨參照）。亦即，若無營
    利之意圖，僅基於幫助施用毒品者取得供施用毒品之目的，
    而出面代購，或共同合資購買並分擔價金及分受毒品，屬應
    否成立施用毒品罪或係幫助犯之範疇（最高法院99年度臺上
    字第2295號判決意旨參照）。查依證人蔡博全上開證述，並
    參酌被告與證人蔡博全及持用門號0000000000號行動電話之
    人間之通訊監察譯文所示，堪認本件係由被告主動詢問證人
    蔡博全是否可以幫忙出資購買第一級毒品海洛因，經證人蔡
    博全允諾後，相約見面，見面後時，被告身上確無第一級毒
    品海洛因可供立即交付予證人蔡博全，而由被告聯繫持用門
    號0000000000號之綽號「嫂子」之人前來，並向其購得第一
    級毒品海洛因後，旋即將所購買之部分海洛因分配予證人蔡
    博全，此情顯與一般販賣毒品之情狀不同。且卷內並無證據
    足認被告於此次毒品交易中，有何自證人蔡博全所同意交付
    之價金中抽成之情事，亦無任何積極證據足資證明被告於取
    得毒品後，有將所取得之第一級毒品海洛因予以減料或分裝
    後再交予證人蔡博全之情事，更無任何證據證明被告事前或
    事後有自綽號「嫂子」之人獲得任何利益，是本院依全案現
    存卷證資料，無法獲致被告於上開交付毒品過程中，確有營
    利之主觀意圖之確信，而無從認定被告此部分行為確係基於
    販賣第一級毒品海洛因以營利之犯罪故意，故依罪疑唯輕之
    原則，暨參酌前開說明，應認被告此部分行為應以幫助施用
    第一級毒品海洛因罪予以論斷；公訴意旨認被告此部分係違
    反毒品危害防制條例第4 條第1 項之販賣第一級毒品罪嫌，
    容有未洽，併予敘明。
(二)、幫助施用第二級毒品甲基安非他命部分（犯罪事實欄一、(四)
    部分）：
１、被告於犯罪事實欄一、(四)所示之時、地，與證人廖學祺共同
    合資並分擔價金及分受毒品甲基安非他命，證人廖學祺並在
    其住處與被告一同施用上開毒品甲基安非他命，被告以此方
    式幫助證人廖學祺施用第二級毒品甲基安非他命等情，業據
    被告坦承不諱（本院卷(二)第169 頁正面），核與證人廖學祺
    於本院99年11月17日審理中證稱：伊跟被告1 人出一半的錢
    一起拿毒品；拿1 次1,000 ，1 人出500 元；99年3 月24日
    7 時16分許之通訊監察譯文是伊與被告之通話，就是1 人出
    500 元去拿的那次；被告在前1 天晚上（即99年3 月23日）
    有跟伊講過說要一起拿，伊說伊沒有錢；被告拿過來告訴伊
    是欠1,000 元，叫伊跟被告1 人出一半；99年3 月24日那天
    與被告碰頭後，就（跟被告）一起在伊住處施用毒品；因為
    被告前1 天有打電話跟伊說東西不錯，拿看看，一起出錢，
    這樣也多一點，所以伊認為99年3 月24日那次是一起出錢買
    ，試看看東西好不好；99年3 月23日20時9 分許之通訊監察
    譯文，我的意思是看我多少籌一點錢，如果拿到藥（指毒品
    ）就幸福了；99年3 月23日23時42分許之通訊監察譯文，意
    思好像是說東西不合，不然就是錢不合，伊說「沒有現金要
    等明天」，是因為被告找伊要公家（指合資購買），因為伊
    明天才有上班，晚上沒有錢等語（本院卷(二)第143 頁正面、
    第144 頁正面、反面、第146 頁反面、第147 頁正面、第14
    8 頁正面、反面、第151 頁正面、第152 頁正面）大致相符
    。
２、參以：
(1)、被告所持用之門號0000000000號行動電話，於99年3 月23日
    19時41分許，主動撥打證人廖學祺所持用之門號0000000000
    號行動電話，提及：
    「Ａ（即被告，以下同）：啊你也帶出來，好嗎？
      Ｂ（即證人廖學祺，以下同）：蛤？
      Ａ：帶一點過來，好嗎？
      Ｂ：也要有。
      Ａ：一點點就好，好嗎？
      Ｂ：看看啦，看有沒有。
      Ａ：好。」等語；
    被告復於同日20時9 分許，持上開行動電話主動撥打證人廖
    學祺所持用之上開行動電話，提及：
    「Ａ：你沒有要來喔，我在等你喔。
      Ｃ（另一男聲，以下同）：你要做什麼？
      Ａ：我今天的幸福都看你了。
      Ｂ：什麼幸福？
      Ａ：你娘咧，我跟你說這樣，剩下的有我們的工作啊。
      Ｂ：好啦，等一下。
      Ｃ：你沒東西你是…
      Ａ：一定要來，我跟你說，喂。
      Ｂ：蛤。
      Ａ：一定要來，因為我有工作要跟你說，喔。
      Ｂ：好啦好啦。
      Ａ：好，好。」等語；
    被告嗣再於同日23時42分許，持門號0000000000號行動電話
    主動撥打證人廖學祺所持用之前開行動電話，提及：
    「Ｂ：喂。
      Ａ：嘿。後來『未好適』（台語，意指『沒談好』）。
      Ｂ：蛤？
      Ａ：『未好適』厚。
      Ｂ：什麼？
      Ａ：沒啦，他們談的『未好適』。
      Ｂ：…（不清楚）。
      Ａ：我本來是想說，我算有大概1 千元可以貼，貼下去
          共家，貼下去合起來。
      Ｂ：要等明天。
      Ａ：沒關係啦，我是在想。
      Ｂ：現在沒有咧。
      Ａ：我的意思是，我原底想大概1 千元，我剛才有跟你
          說，可以『ㄉㄠˋ』（台語，意指『合在一起』）下
          去那個，不過…不一樣。
      Ｂ：他這裡也沒有現金。
      Ａ：蛤？
      Ｂ：沒現金要等明天。
      Ａ：好啦，沒關係啦，好。
      Ｂ：好。」等語；
    被告後再於99年3 月24日7 時16分許，持門號0000000000號
    行動電話主動撥打證人廖學祺所持用之前開行動電話，提及
    ：
    「Ｂ：喂。
      Ａ：喂，你後來有拿到嗎？
      Ｂ：沒啊。
      Ａ：就算有，我也是跟你討一些些而已，一下子就說沒
          有。
      Ｂ：我知啦…。
      Ａ：真的沒有還是怎樣？
      Ｂ：不然等一下共家『ㄎㄧㄥˊㄎㄧㄥˊ』（台語，意指
          『湊一湊』）去拿。
      Ａ：拿要跟『崇賢』拿，我跟你說，東西真的不一樣，
          那個差多了，整個味道都不一樣。
      Ｂ：怎樣都不一樣？
      Ａ：真的多多好你知道嗎，我沒有胡亂跟你說。我們也
          看到內行了。真的，我跟你說，寧可這一個贏過什
          麼碗糕。
      Ｂ：真的不一樣？
      Ａ：就跟你說那個味道好很多。
      Ｂ：好啦。
      ．．．
      Ａ：我這裡有一些那個，你那邊有多少？
      Ｂ：我這裡。
      Ａ：才知道湊一湊有多少。
      Ｂ：還不知道。
      Ａ：我1千啦，你咧？
      Ｂ：我現在還沒有錢。
      Ａ：你娘卡好，你不就都只…。
      Ｂ：沒有啦。
      Ａ：你算很厲害，不用拿錢。
      Ｂ：沒有啦，等一下跟『喜仔』『ㄎㄧㄥˊ』（台語）看
          看有沒有。」等語，有上開通訊監察譯文可按（即附
      表二、(二)、編號２、(1)至(4)，本院卷(三)第29頁反面至第31
      頁正面）。
(2)、依上開通訊監察譯文內容可知，被告於99年3 月23日即數次
    主動撥打證人廖學祺之行動電話，希望證人廖學祺帶一點錢
    出來，被告出1,000 元，一同合資購買毒品，但無結果，證
    人廖學祺亦稱沒有現金要等明天。嗣於翌日（即99年3 月24
    日）被告再主動撥打證人廖學祺之電話，提及一同湊錢合資
    向綽號「崇賢」之人購買毒品之過程，顯見被告確實有意與
    證人廖學祺共同出資購買毒品。又證人廖學祺曾於98年12月
    13日、99年5 月25日及99年7 月23日施用第二級毒品甲基安
    非他命之犯行，而經本院分別以99年度虎簡字第83號、第19
    6 號及99年度易字第600 號判處徒刑確定，有各該判決書、
    聲請簡易判決處刑書及證人廖學祺之臺灣高等法院全國前案
    簡列表可按。因此，證人廖學祺於99年3 月24日時，確有施
    用第二級毒品甲基安非他命之習慣，足見被告此部分之自白
    內容應屬真實，洵堪採信。至於證人廖學祺於偵訊中證稱當
    天伊係向被告「購買」第二級毒品甲基安非他命云云（他字
    卷143 頁），並於本院審理中證稱：伊可以分清楚「一起出
    錢買」與「直接跟被告買」之區別；99年7 月25日入監服刑
    才聽裡面的受刑人說如果說是向被告買的，被告會被判很重
    的刑云云（本院卷(二)第153 頁反面、第154 頁正面），惟其
    亦明確證稱：偵查中講錯了，因為是被告拿毒品來給伊的，
    方證述是向被告購買毒品等語（本院卷(二)第153 頁反面），
    顯見證人廖學祺於偵訊中作證時，應係主觀上認為「被告交
    付第二級毒品甲基安非他命予伊，即為販賣」，方為其係向
    被告購買第二級毒品甲基安非他命之證述。惟詳究被告與證
    人廖學祺間之通訊監察譯文內容，被告顯係出於與證人廖學
    祺共同合資購買毒品之犯意，而由其出面購買第二級毒品甲
    基安非他命後，將所購得之第二級毒品甲基安非他命部分交
    付予證人廖學祺，依上開二、(一)、３中段所述之最高法院99
    年度臺上字第3068號、第2295號判決意旨，被告顯非基於販
    賣第二級毒品之犯意而交付第二級毒品甲基安非他命予證人
    廖學祺，自不得評價為「販賣第二級毒品犯行」。證人廖學
    祺於偵訊中所為係向被告「購買」第二級毒品之證述，僅係
    其主觀上對「販賣」、「幫助施用」觀念之誤解，並不影響
    此部分犯罪事實之認定，附此敘明。
３、又被告所犯此部分之犯行，被告及證人廖學祺於歷次陳述中
    ，雖係提及被告交付「安非他命」，惟參酌安非他命在國內
    取得不易，施用情形較少，此有法務部調查局前開函文可憑
    ，被告亦自陳其與證人廖學祺合資購買之毒品係結晶狀之甲
    基安非他命等語（本院卷(一)第172 頁正面），堪認被告所幫
    助證人廖學祺施用之第二級毒品，應為「甲基安非他命」，
    而非「安非他命」，而被告及證人廖學祺歷次陳述所稱之「
    安非他命」，實係「甲基安非他命」，應可認定，公訴意旨
    認被告所販賣予證人廖學祺之第二級毒品為安非他命云云，
    應予更正。
４、公訴意旨雖認被告係於上開時、地，以1,000 元代價販賣第
    二級毒品甲基安非他命予證人廖學祺，證人廖學祺並賒欠1,
    000 元云云（起訴書附表編號７贅載「雙方以一手交錢一手
    交貨之方式交易」等語，業經檢察官更正《本院卷(一)第118
    頁反面》），惟此為被告所堅詞否認，辯稱：伊係與證人廖
    學祺合資購買毒品甲基安非他命，並無獲利等語。經查：
(1)、承上二、(一)、３中段所述，依證人廖學祺於本院審理中之證
    述，並參酌被告與證人廖學祺間之通訊監察譯文內容，堪認
    本件係由被告主動詢問、要求證人廖學祺出資，以便一同向
    綽號「崇賢」之人購買第二級毒品甲基安非他命，於99年3
    月24日7 時16分通話後，被告向真實姓名、年籍不詳之人購
    得第二級毒品甲基安非他命，並將所購買之部分甲基安非他
    命轉讓予證人廖學祺，此情顯與一般販賣毒品之情狀不同。
    且卷內除證人廖學祺於偵訊中所為之證述（此部分為本院所
    不採，詳如前述）外，並無證據足認被告於此次毒品交易中
    ，有何自證人廖學祺所同意交付之價金（暫時賒欠）中抽成
    之情事，亦無任何積極證據足資證明被告於取得毒品後，有
    將所取得之第二級毒品甲基安非他命予以減料或分裝後再交
    予證人廖學祺之情事，更無任何證據證明被告事前或事後有
    自其所購得毒品之人處獲得任何利益，是本院依全案現存卷
    證資料，無法獲致被告於上開交付毒品過程中，確有營利之
    主觀意圖之確信，而無從認定被告此部分行為確係基於販賣
    第二級毒品甲基安非他命以營利之犯罪故意，故依罪疑唯輕
    之原則，暨參酌前開說明，應認被告此部分行為應以幫助施
    用第二級毒品甲基安非他命罪予以論斷；公訴意旨認被告此
    部分係違反毒品危害防制條例第4 條第2 項之販賣第二級毒
    品罪嫌，容有未洽，併予敘明。
(三)、綜上所述，上開事證均已臻明確，被告確有犯罪事實欄一、
    (三)及(四)所載之幫助施用第一、二級毒品犯行，堪以認定，皆
    應依法論科。
、有罪部分之論罪科刑：
一、按若無營利之意圖，僅基於幫助施用毒品者取得毒品之目的
    ，而出面代購者，係屬應否成立施用毒品罪之幫助犯的範疇
    ；又幫助犯係指幫助他人犯罪者，即以正犯犯罪為要件，至
    該正犯事後是否受刑罰執行，並不影響幫助犯之成立，是不
    論被幫助施用毒品者所為之施用毒品行為是否已遭起訴、判
    刑，幫助施用者仍具幫助他人犯罪之行為屬性，自仍應成立
    施用毒品之幫助犯（最高法院97年度臺上字第1864、3148、
    4108號判決參照）。故核被告就犯罪事實欄一、(一)所為，均
    係犯毒品危害防制條例第4 條第1 項之販賣第一級毒品罪；
    就犯罪事實欄一、(二)所為，均係犯毒品危害防制條例第4 條
    第2 項之販賣第二級毒品罪；就犯罪事實欄一、(三)所為，係
    犯刑法第30條第1 項、毒品危害防制條例第10條第1 項之幫
    助施用第一級毒品罪；就犯罪事實欄一、(四)所為，係犯刑法
    第30條第1 項、毒品危害防制條例第10條第2 項之幫助施用
    第二級毒品罪。被告販賣第一級毒品海洛因及第二級毒品甲
    基安非他命前持有第一、二級毒品之低度行為，均為販賣第
    一、二級毒品之高度行為所吸收；另其幫助施用第一級毒品
    海洛因及第二級毒品甲基安非他命而持用第一、二級毒品之
    低度行為，亦分別為幫助施用第一、二級毒品之高度行為所
    吸收，均不另論罪。被告幫助蔡博全施用第一級毒品海洛因
    、幫助廖學祺施用第二級毒品甲基安非他命之行為，均依刑
    法第30條第2 項規定，按正犯之刑減輕之。被告所犯上開6
    罪間，犯意各別，行為互殊，應分論併罰。
二、又法院之審判，固應以起訴之犯罪事實為範圍，然法院於不
    妨害事實同一之範圍內，苟於被告防禦權行使無妨礙，自亦
    仍得自由認定事實，適用法律，而變更檢察官之起訴法條。
    故事實審法院依調查結果所認定之被告犯罪事實，縱與檢察
    官起訴之事實並非全然一致，惟如其基本社會事實相同，法
    院即應在不妨害事實同一之範圍內，變更起訴法條而為判決
    ，不得以不能證明被告有檢察官起訴之犯罪事實，而逕予諭
    知無罪。又因法院係在事實同一之範圍內，不變更起訴之犯
    罪事實，亦即在不擴張及減縮原訴之原則下，於不妨害基本
    社會事實同一之範圍內，自由認定事實，適用法律，而其變
    更起訴法條前後之事實同一，刑罰權單一，在審判上為一不
    可分割之單一訴訟客體，法院應就全部事實予以審判，以一
    個判決終結，始為適法（最高法院99年度臺上字第418 號判
    決意旨參照）。是就犯罪事實欄一、(三)及(四)部分，本院認定
    被告基於幫助施用第一、二級毒品之犯意，與證人蔡博全、
    廖學祺合資購買毒品，並將所購得之毒品部分交付予證人蔡
    博全及廖學祺各1 次，雖與公訴人所指販賣第一、二級毒品
    罪不同，然公訴意旨所載犯罪事實為被告基於販賣毒品以牟
    利之犯意，販賣毒品予證人蔡博全及廖學祺等情，與本院認
    定之前開事實，二者之基本事實均為被告分別持有、交付海
    洛因及甲基安非他命予證人蔡博全、廖學祺，證人蔡博全、
    廖學祺亦分別自被告處取得海洛因及甲基安非他命，僅被告
    交付毒品予證人蔡博全及廖學祺之內部主觀犯意不同，縱因
    而所犯罪名不同，其犯罪事實仍不失同一性（最高法院98年
    度臺上字第363 號、96年度臺上字第5488號判決意旨參照）
    ，是公訴人起訴之事實，核與被告幫助施用毒品之社會基本
    事實相同，且本院已在審理時告知幫助施用第一、二級毒品
    罪名（本院卷(三)第131 頁反面），自得在不妨害事實同一之
    範圍內，審理認定事實，並依刑事訴訟法第300 條規定，變
    更起訴法條論處。
三、按98年5 月20日修正公布之毒品危害防制條例第17條第2 項
    規定：「犯第4 條至第8 條之罪於偵查及審判中均自白者，
    減輕其刑。」所謂自白，乃被告對自己犯罪事實之全部或主
    要部分，為肯定之供述（最高法院99年度臺上字第2455號判
    決意旨參照）。經查：
(一)、被告就其於99年2 月17日販賣第一級毒品海洛因予蔡明遠之
    行為，於99年4 月13日羈押訊問時僅供稱：「檳榔」把東西
    放在一個信封內，交付伊將東西交給蔡明遠，蔡明遠會給伊
    1,000 元，伊不知道信封內放什麼東西等語，並未坦承有交
    付第一級毒品海洛因予蔡明遠，並向蔡明遠收取交付毒品海
    洛因之款項（聲羈卷第15頁反面），是被告於偵查中並未自
    白此部分之犯罪。
(二)、被告就其於99年3 月9 日販賣第一級毒品海洛因予廖坤乙之
    行為，於99年4 月13日第1 次警詢中，僅供稱：「我們係合
    資向綽號黑皮購買3,000 元海洛因毒品，並不是他向我購買
    毒品」等語（他字卷第151 頁）；於99年4 月13日羈押訊問
    時，亦僅供稱：廖坤乙有拿1,000 元與伊共同合資，不是跟
    伊購買毒品，伊沒有毒品賣給廖坤乙，伊與廖坤乙是一起在
    虎尾空軍基地跟黑皮買，一起下車購買的等語（聲羈卷第14
    頁反面）；於99年5 月21日偵訊中亦僅結證：99年3 月9 日
    伊向同案被告廖文明購買第一級毒品海洛因，伊開車過去，
    車上另有載一位朋友廖坤乙，伊以3,500 元向同案被告廖文
    明買到海洛因等語（偵字卷第52頁），是被告僅坦承有與廖
    坤乙「合資」購買毒品，並未坦承有交付第一級毒品海洛因
    予廖坤乙，並向廖坤乙收取交付毒品海洛因之款項，是被告
    於偵查中並未自白此部分之犯罪。
(三)、被告就其於99年2 月21日販賣第二級毒品甲基安非他命予吳
    友財部分，於歷次警詢、偵訊及羈押訊問時，均未提及上情
    （他字卷第148 至154 頁；聲羈卷第9 至20頁；偵字卷第29
    至35頁、第39至48頁、第51至54頁、第69、70頁），自無於
    偵查中自白此部分之犯罪。
(四)、被告就其於99年3 月8 日販賣第二級毒品甲基安非他命予蔡
    明遠部分，於歷次警詢、偵訊及羈押訊問時，均未提及上情
    （他字卷第148 至154 頁；聲羈卷第9 至20頁；偵字卷第29
    至35頁、第39至48頁、第51至54頁、第69、70頁），自無於
    偵查中自白此部分之犯罪。
四、按刑法第59條規定犯罪之情狀可憫恕者，得酌量減輕其刑，
    其所謂「犯罪之情狀」，與同法第57條規定科刑時應審酌之
    一切情狀，並非有截然不同之領域，於裁判上酌減其刑時，
    應就犯罪一切情狀（包括第57條所列舉之10款事項），予以
    全盤考量，審酌其犯罪有無可憫恕之事由（即有無特殊之原
    因與環境，在客觀上足以引起一般同情，以及宣告法定低度
    刑，是否猶嫌過重等等），以為判斷。而就販賣毒品案件中
    ，同為販賣毒品之人，其原因動機不一，犯罪情節未必盡同
    ，或有大盤毒梟者，亦有中、小盤之分，甚或僅止於吸毒者
    友儕間為求互通有無之有償轉讓者亦有之，其販賣行為所造
    成危害社會之程度自屬有異，於此情形，倘依其情狀處以適
    當徒刑，即足以懲儆，並可達防衛社會之目的者，自非不可
    依客觀之犯行與主觀之惡性二者加以考量其情狀，是否有可
    憫恕之處，適用刑法第59條之規定酌量減輕其刑，期使個案
    裁判之量刑，能斟酌至當，符合比例原則（最高法院95年度
    臺上字第6157號判決意旨參照）。經查，被告於92、93年間
    有因施用第一、二級毒品案件經觀察、勒戒之紀錄（見卷附
    臺灣高等法院被告前案紀錄表），其身染施用毒品之惡習，
    進而為本案販賣第一級毒品之行為，究其原因當係肇因於被
    告本身無法戒絕毒品，亦不知尋覓適當之機構協助導正（被
    告雖於本院審理過程中一再陳稱其因深感毒品危害嚴重，已
    戒絕毒品云云，惟此是否屬實，仍待斟酌），其販賣第一級
    毒品之行為雖不可取，惟其販賣第一級毒品之日期為99年2
    月17日、99年3 月9 日，各次所得金額僅為900 元及1,000
    元，其販賣第一級毒品之期間不長，所得金額不高，相對於
    長期且大量販賣第一級毒品之大毒梟，被告對社會治安及國
    民健康所造成之危害尚屬較輕，衡情自屬情輕法重，其犯罪
    情狀不無可憫恕之處。本院認為就被告縱處以毒品危害防制
    條例第4 條第1 項之法定最低刑度無期徒刑，猶嫌過重，有
    傷一般人民對法律之情感，爰就被告所犯之販賣第一級毒品
    犯行，依刑法第59條之規定，酌量減輕其刑。
五、爰審酌被告除曾於91年經因傷害案件經法院判處拘役30日，
    及於92、93年間因施用第一、二級毒品案件經觀察、勒戒之
    紀錄外，並無其他前案紀錄之素行，其既有施用毒品之行為
    ，當知第一級毒品海洛因及第二級毒品甲基安非他命具有成
    癮性、濫用性及危險性，竟為貪圖不法利益，而分別起意販
    賣第一級毒品海洛因及第二級毒品甲基安非他命，並幫助蔡
    博全、廖學祺施用第一、二級毒品，所為均足以擴散毒品並
    增加施用毒品之人口，不僅戕害他人之身心，亦對社會治安
    造成危害，應予非難，然念及被告販賣第一級毒品海洛因之
    日期為99年2 月17日及99年3 月9 日；販賣第二級毒品甲基
    安非他命之日期為99年2 月21日及99年3 月8 日；各次所得
    金額僅900 元至1,000 元不等；販賣第一、二級毒品次數合
    計各2 次；又幫助蔡博全施用第一級毒品、幫助廖學祺施用
    第二級毒品，並未獲得利益；是被告之惡性與大量或長期販
    賣毒品者有異，犯罪情節較輕微，暨被告犯後坦承幫助施用
    第一、二級毒品犯行，惟犯罪後未對販賣第一、二級毒品犯
    行有表達悔悟之意，此部分於犯罪後態度無從為被告有利之
    考量，兼衡被告自陳學歷為高職畢業，目前從事技術員工作
    ，家中有兄、姐、父母、妻子及兒子，收入約4 萬多元（本
    院卷(三)第131 頁反面）等一切情狀，分別量處如附表壹所示
    之刑，以資懲儆。
六、末查本案被告廖益成為61年次，現年38歲，果若本院量以被
    告最高之刑罰即有期徒刑30年，使被告一再思考、反省不得
    販賣毒品或持有第一、二級毒品，效用可能隨著長期刑之執
    行，等比例地大幅下跌，效用甚低，可能徒留讓被告得到報
    應、實踐虛幻的正義，並增加國家財政負擔。另待被告由監
    所假釋或執行期滿出監後，其青壯年時期均在監獄中服刑，
    勢必令其難以回歸社會，對於社會的警示、教化，亦無功效
    ，足見此種刑之量定對被告、對社會，均未有益處。則本院
    就被告所犯之各罪量處如附表一所示之刑，在定其應執行之
    刑時，雖然各罪刑累加之結果，已顯逾有期徒刑30年，本院
    也不應在量定執行刑時，為被告最高刑度之宣告，考量被告
    之人格特質及復歸社會的可能，再參諸刑法第51條第5 款原
    係採限制加重原則，而非累加原則之意旨，爰為被告定其應
    執行之刑如主文所示，以期兼顧對於被告之警示及更生。
七、沒收部分：
(一)、販賣第一、二級毒品部分：
    按犯第4 條至第9 條、第12條、第13條或第14條第1 項、第
    2 項之罪者，其供犯罪所用或因犯罪所得之財物，均沒收之
    ，如全部或一部不能沒收時，追徵其價額或以其財產抵償之
    ，毒品危害防制條例第19條第1 項定有明文。此規定係採義
    務沒收主義，凡供犯罪所用或因犯罪所得之財物，且屬犯人
    所有者，均應宣告沒收。經查：
１、被告所犯犯罪事實欄一、(一)及(二)部分，其犯罪所得各900 元
    、1,000 元、1,000 元、1,000 元，合計3,900 元，雖未扣
    案，然依毒品危害防制條例第19條第1 項規定，應分別在其
    所犯各罪主文下宣告沒收，如全部或一部不能沒收時，以被
    告之財產抵償之（金錢無從追徵其價額）。
２、扣案之門號0000000000號行動電話1 支（含SIM 卡1 張），
    為被告所有（因行動電話之服務須以SIM 卡為介面，故行動
    電話業者於出租行動電話門號予消費者使用時，即同時附帶
    提供SIM 卡給消費者做為門號使用之介面，故於電信公司接
    受消費者申辦門號並將該門號開通上線時，該公司即將SIM
    卡所有權移轉於消費者，是以行動電話之SIM 卡應認為係屬
    客戶所有。上開門號0000000000號SIM 卡為被告所申請《本
    院卷(一)第43頁正面》，自為被告所有），並以之用與廖坤乙
    、蔡明遠聯繫販賣第一、二級毒品事宜（犯罪事實欄一、(一)
    、２；(二)、２部分），並有通訊監察譯文在卷可稽（附表二
    、(一)、編號２、４，本院卷(三)第22頁反面至第25頁正面、第
    87頁正面至第88頁正面）。從而，上開物品為供被告為上開
    販賣第一、二級毒品犯行所用之物，爰依毒品危害防制條例
    第19條第1 項規定，分別在其所犯各罪主文下宣告沒收。
３、另未扣案之門號0000000000號行動電話1 支（含SIM 卡1 張
    ），申請人為曾啟仁（他字卷第13頁），被告供稱是廖學祺
    暫時借給伊使用；伊於遭拘提前已將上開行動電話1 支（含
    SIM 卡1 張）拿給廖學祺等語（本院卷(一)第121 頁正面、反
    面；本院卷(三)第131 頁正面），足見廖學祺應無將所有權移
    轉予被告之意思，上開行動電話1 支（含SIM 卡1 張）自非
    屬被告所有，不予宣告沒收。
(二)、幫助施用部分：
    扣案之門號0000000000號行動電話1 支（含SIM 卡1 張），
    為被告所有（門號申請人為被告《本院卷(一)第43頁》），並
    以之用於與蔡博全、廖學祺聯繫共同合資並分擔價金及分受
    毒品，幫助蔡博全、助廖學祺施用第一、二級毒品事宜，爰
    依刑法第38條第1 項第2 款規定，於各罪主文下宣告沒收。
肆、無罪部分：
一、公訴意旨另略以：
(一)、被告基於販賣第一級毒品海洛因以營利之犯意，於99年2 月
    18日14時8 分許，持用門號0000000000號行動電話，與持用
    門號0000000000號行動電話之蔡明遠聯絡後，約定在雲林縣
    二崙國中附近見面，並於同日稍後，被告開車、蔡明遠騎乘
    機車至上開地點見面，以一手交錢一手交貨之方式，由被告
    將海洛因販賣予蔡明遠，並自蔡明遠處得款500 元（起訴附
    附表編號５）。
(二)、被告基於販賣第二級毒品甲基安非他命以營利之犯意，於99
    年3 月28日4 時32分許，持用門號0000000000號行動電話，
    與持用門號0000000000號行動電話之蕭榮合聯絡後，約定在
    蕭榮合位於雲林縣西螺鎮振興8 號住處（下稱蕭榮合住處）
    旁之產業道路見面，而於同日稍後，由被告駕駛某黑色休旅
    車、蕭榮合則由上開住處走出去至產業道路旁見面，被告並
    未下車，而搖下車窗，以一手交錢一手交貨之方式，由被告
    將甲基安非他命販賣予蕭榮合，並自蕭榮合處得款500 元（
    起訴書附表編號１）。
  因認被告此部分，亦涉犯毒品危害防制條例第4 條第1 項、第
  2 項之販賣第一、二級毒品罪嫌云云。
二、按犯罪事實應依證據認定之，無證據不得認定犯罪事實；又
    不能證明被告犯罪者，應諭知無罪之判決，刑事訴訟法第15
    4 條第2 項、第301 條第1 項分別定有明文。次按認定不利
    於被告之事實，須依積極證據，苟積極證據不足為不利於被
    告事實之認定時，即應為有利於被告之認定，更不必有何有
    利之證據（最高法院30年上字第816 號判例意旨參照）。再
    按認定犯罪事實所憑之證據，雖不以直接證據為限，間接證
    據亦包括在內；然而無論直接或間接證據，其為訴訟上之證
    明，須於通常一般之人均不致有所懷疑，而得確信其為真實
    之程度者，始得據為有罪之認定，倘其證明尚未達到此一程
    度，而有合理之懷疑存在時，致使無從形成有罪之確信，即
    不得遽為不利被告之認定（最高法院76年臺上字第4986號判
    例意旨參照）。末按施用毒品者，其所稱向某人購買之供述
    ，須補強證據以擔保其供述之真實性。良以施用毒品者其供
    述之憑信性本不及於一般人，況施用毒品者其供出來源，因
    而破獲者，法律復規定得減輕其刑，其有為偵查機關誘導、
    或為邀輕典而為不實之陳述之可能，其供述之真實性自有合
    理之懷疑。是最高法院一貫之見解，認施用毒品者關於其向
    某人購買毒品之供述，必須補強證據佐證，以擔保其供述之
    真實性，俾貫徹刑事訴訟無罪推定及嚴格證明之基本原則。
    又關於毒品施用者其所稱向某人購買毒品之供述，必須補強
    證據佐證，係指毒品購買者之供述縱使並無瑕疵，仍須補強
    證據佐證而言，以擔保其供述之真實性。該所謂補強證據，
    必須與施用毒品者關於相關毒品交易之供述，具有相當程度
    之關聯性，且足使一般人對於施用毒品者之供述無合理之懷
    疑存在，而得確信其為真實，始足當之（最高法院96度臺上
    字第1029號、94年度臺上字第2033判決意旨參照）。
三、關於被告販賣第一級毒品海洛因予蔡明遠部分：
(一)、公訴人認為被告涉犯此部分販賣第一級毒品犯行，無非係以
    ：(1)證人蔡明遠於偵訊中之證述。(2)被告所持用之門號0000
    000000號行動電話，與證人蔡明遠所持用之門號0000000000
    號行動電話之通訊監察譯文為主要論據。據訊被告堅決否認
    有於99年2 月18日販賣第一級毒品海洛因予證人蔡明遠之行
    為，辯稱：當天伊交付第一級毒品海洛因予證人蔡明遠，係
    因證人蔡明遠與伊一同合資向綽號「檳榔」購買毒品，伊並
    非販賣云云；復改稱：99年2 月18日之通訊監察錄音，與伊
    通話之人非證人蔡明遠，當日通話後，伊並未與通話之人有
    任何毒品接觸等語（本院卷(一)第120 頁正面、反面；本院卷
    (三)第91頁反面）。辯護人並為被告辯護：依證人劉益民之證
    述可知被告顯然是與證人蔡明遠合資購買第一級毒品海洛因
    ，並非販賣；證人蔡明遠對於99年2 月18日究竟是何人要向
    被告購買第一級毒品海洛因乙情，前後證述顯不一貫，不能
    採信；證人蔡明遠對於99年2 月18日有無向被告拿到第一級
    毒品海洛因乙情之證述顯有瑕疵，不能採信等語。
(二)、經查：
１、被告所持用之門號0000000000號行動電話，於99年2 月18日
    14時0 分、8 分、12分、25分、27分許，有與持用門號0000
    000000號行動電話之人通話，而當時持用上開門號00000000
    00號之人為證人劉益民，並非證人蔡明遠等情，業經本院於
    100 年1 月7 日審理時，當庭播放通訊監察錄音予證人蔡明
    遠確認屬實，有上開勘驗筆錄1 份可按（本院卷(三)第90頁正
    面至第91頁正面），復經本院於100 年1 月17日審理時，當
    庭提示上開勘驗筆錄予證人劉益民確認無訛（本院卷(三)第11
    0 頁正面），核與被告所辯上開與伊通話之人並非證人蔡明
    遠等語相符（本院卷(三)第28頁反面）。因此，此部分之事實
    堪以認定。
２、證人蔡明遠於(1)99年4 月13日偵訊中固結證：99年2 月18日
    14時0 分、8 分許之通訊監察譯文有印象，是伊打電話向被
    告買海洛因，在二崙國中附近，買500 元海洛因，伊拿現金
    500 元給被告，被告拿1 包海洛因給伊云云（他字卷第132
    頁正面）；於(2)本院99年11月16日審理中，就99年2 月18日
    通話後，是否有與被告見面、拿到毒品海洛因等情，先證稱
    ：好像後來沒有碰面，那天沒有拿到毒品等語，而經提示伊
    於偵訊中之筆錄後，改稱：後來應該有（見面）吧，在二崙
    國中附近見面，被告拿1 包海洛因給伊，伊忘記拿多少錢給
    被告，不是500 元就是1,000 元。伊不知道拿到多重的毒品
    等語（本院卷(二)第112 頁反面至第113 頁反面、第116 頁正
    面）；後又證稱：99年2 月18日那次應該沒有碰面，因為被
    告在電話中有告訴伊還要繞去其他地方（本院卷(二)第120 頁
    反面）；復經提示當日14時0 分、8 分許之通訊監察譯文供
    其閱覽後，改稱：99年2 月18日下午有從被告那邊拿到毒品
    等語（本院卷(二)第126 頁反面）；又於(3)本院100 年1 月7
    日審理中，經播放上開通訊監察錄音予證人蔡明遠辨認後，
    證稱：警詢及偵訊中並未實際撥放錄音內容予伊辨認；99年
    2 月18日當天好像沒有跟被告買到毒品，因為那天拖來拖去
    ；99年11月16日審理中證稱有拿到1 包海洛因，應該是伊記
    錯了，和伊朋友（指證人劉益民）那次是沒有拿到，作筆錄
    當時可能順序記錯了，現在聽錄音才知道伊與朋友去那次沒
    有拿到；沒有印象有沒有與被告會面等語（本院卷(三)第92頁
    正面）。是證人蔡明遠就其於99年2 月18日究竟是否有與被
    告見面，並向被告購得第一級毒品海洛因等情，前後之證述
    不一，所證是否屬實，已屬有疑。
３、參以：
(1)、證人劉益民於本院100 年1 月17日審理中證稱：99年2 月18
    日14時0 分、8 分、12分、25分、27分許5 通通話後，沒有
    與被告再碰面，因為當時打一打後，被告說沒有空；（18日
    那次）沒有拿到，（被告）說對方叫不起來，在睡覺等語（
    本院卷(三)第112 頁反面、第113 頁正面、反面、第116 頁正
    面、反面、）。
(2)、而且，依被告所持用之門號0000000000號行動電話，與證人
    劉益民所持用之門號0000000000號行動電話間之通訊監察譯
    文內容觀之，上開門號間於99年2 月18日14時0 分許，證人
    劉益民提及：「你東西看能不能多一點啦」，被告回覆以：
    「好啦好啦」；復於同日14時8 分許，證人劉益民提及：「
    你那裡連1 張都沒有嗎？」，被告回覆以：「沒啦，對啦」
    ；於同日14時12分許，證人劉益民提及：「你要多久的時間
    ？」，被告回覆以：「差不多15分鐘，你查甫、查某的？」
    ，證人劉益民回稱：「查某的」；於同日14時25分許，證人
    劉益民詢問：「好了嗎？」，被告回覆以：「叫不起來，要
    再等一下」，證人劉益民詢問：「沒有喔」，被告回覆以：
    「嘿啊，要等一下啦，好嗎？如果有我打給你」；於同日14
    時27分許，證人劉益民提及：「你那邊都沒半滴？」，被告
    回覆以：「我就跟你講過」，證人劉益民再詢問：「都沒有
    ？」，被告回稱：「嘿啊，我就跟你說過了」，證人劉益民
    再詢問：「不然你剛才不是說還有一些些？」，被告回答：
    「唉，那個沒效啦」等語，有上開通訊監察譯文可按（附表
    二、(三)、編號１、(2)至(5)，本院卷(三)第27頁反面至第28頁反
    面）。證人劉益民亦證稱：上開譯文內容「你那裡連1 張都
    沒有嗎？」是證人蔡明遠要伊打給被告，問對方那邊都沒有
    東西了嗎，連1,000 元都沒有嗎；「查某」則是指海洛因；
    「叫不起來」係指對方叫不起來；「你那邊都沒半滴」則指
    要問是否都沒有毒品海洛因；「不然你剛才不是說還有一些
    些」、「唉，那個沒效啦」是被告說對方東西不好，毒品不
    好等語（本院卷(三)第112 頁正面、反面）。可知被告於與證
    人劉益民通話之過程中，就是否能夠提供第一級毒品海洛因
    予證人蔡明遠或劉益民乙事，雖有試圖聯繫取得毒品海洛因
    ，惟因對方「叫不起來」，而無法取得毒品海洛因，且被告
    自身亦無毒品海洛因可提供予證人蔡明遠或劉益民等情，應
    可認定。至於證人劉益民雖於本院審理中，另證稱：99年2
    月18日幾通電話，剛開始都有與被告見到面，第1 通（指99
    年2 月18日14時0 分許，即附表二、(三)、編號１、(1)）就有
    見面；第2 通（指同日14時8 分許，即附表二、(三)、編號１
    、(2)）也一樣云云（本院卷(三)第121 頁正、反面），惟亦證
    稱：伊開車載證人蔡明遠到二崙國中與被告會面後，渠等3
    人一同開車前往橋頭找「檳榔」，從二崙國中開車到橋頭，
    慢慢開要40分鐘等語（本院卷(三)第111 頁反面、第121 頁反
    面），則若確如證人劉益民所證述，伊與證人蔡明遠在第1
    通通話後，即與被告於二崙國中見面，被告並搭伊的車與伊
    及證人蔡明遠一同前往橋頭找「檳榔」，則於第2 、3 、4
    、5 通電話通話時（同日14時8 分、12分、25分、27分許，
    即附表二、(三)、編號１、(2)至(5)），伊應尚未抵達橋頭，被
    告仍在伊車上，伊何須撥打行動電話與被告聯繫？顯見證人
    劉益民此部分之證述，不足採信，此益徵伊所證述99年2 月
    18日載證人蔡明遠及被告去橋頭2 、3 次之證述（本院卷(三)
    第122 頁反面）不足採信。
４、又所謂買賣者，係指當事人約定一方移轉財產權於他方，他
    方支付價金之契約，並以當事人就標的物及其價金相互同意
    時成立該契約（民法第345 條參照）；犯罪之著手，係指行
    為人為實現犯意而開始實行犯罪構成要件之行為而言。販賣
    毒品罪之販賣者與購毒者就買賣毒品之重要內容有所表示且
    相合致時，縱使販賣者未實際交付毒品，仍應認已著手販賣
    毒品之實行。亦即販賣毒品，以販賣者與應買者雙方就買賣
    毒品之重要內容有所意思表示而達成契約之合致時，即已著
    手於販賣毒品之構成要件行為，非僅著手以前之預備犯（最
    高法院98年度臺上字第3885號判決意旨參照）。是販賣毒品
    罪之著手，於買方主動向他人接洽購買毒品之案例中，當應
    以買賣雙方是否已就買賣契約要素達成意思表示之合致為判
    斷依據，倘欲購買毒品者向行為人為購買毒品之要約，而行
    為人尚未與欲購買毒品之人就買賣契約達成意思表示之合致
    時，則該行為人即難認已著手販賣毒品行為，無由論以販賣
    毒品罪。經查：
(1)、依上開證人蔡明遠及劉益民之證述觀之，證人蔡明遠雖於99
    年2 月18日有透過證人劉益民撥打行動電話與被告聯繫購買
    第一級毒品海洛因事宜，惟因被告所欲購毒之對象「叫不起
    來」而無法取得毒品海洛因，且被告自身亦無毒品海洛因可
    提供予證人蔡明遠，業如上述；且依被告與證人劉益民之通
    話內容係：由證人劉益民先詢問被告是否「連1 張（指1,00
    0 元）都沒有（第2 通）」，再另行撥打電話詢問被告需要
    多久時間，經被告回答「差不多15分鐘」後，並同時詢問證
    人劉益民所需要之毒品種類為「查甫」（指甲基安非他命）
    或「查某」（指海洛因）後，證人劉益民回答係「查某」（
    第3 通），被告再與其欲購毒之人聯繫後，方向證人劉益民
    表示都沒有毒品（第4 、5 通）等情，亦有上開通訊監察譯
    文可佐（附表二、(三)、編號１、(1)至(5)）。可知，證人劉益
    民於詢問被告是否連1,000 元之毒品都沒有時，被告尚未與
    證人蔡明遠或劉益民達成購買毒品之重要內容（即毒品種類
    、數量及價格）達成合意，否則，被告何需再於第2 通通話
    後，再於第3 通通話向證人劉益民詢問所欲購買之毒品種類
    ？此外，自第3 通通話內容觀之，亦僅能得知被告有意提供
    毒品海洛因予證人劉益民及蔡明遠，尚未就毒品海洛因之數
    量及價格有何合意，而第4 、5 通通話內容，亦未提及任何
    有關海洛因之數量或價格之情形。
(2)、是綜合上開證人蔡明遠之證述（即上開２部分）、證人劉益
    民之證述（即上開３、(1)部分）及如附表二、(三)、編號１、
    (1)至(5)之通訊監察譯文內容（即上開４、(1)部分）以觀，證
    人蔡明遠於99年2 月18日雖透過證人劉益民向被告聯繫欲購
    買第一級毒品海洛因，然因被告回覆無毒品而未完成交易等
    情，足堪認定。因此，在本案中顯難僅因證人劉益民於電話
    中，曾向被告表示欲購買毒品之行為，即認定證人蔡明遠已
    透過證人劉益民與被告已達販賣毒品之重要內容相合致時之
    著手程度甚明。此外，依本案卷內所存之其他資料，亦無從
    證明被告與證人蔡明遠間，業就買賣上開毒品事宜達成意思
    表示之合致，或有何進而交付毒品之行為，依上開說明，即
    難認被告已著手此部分之販賣毒品行為，自難論認被告有此
    部分之販賣第一級毒品未遂或販賣第一級毒品既遂之犯行。
四、關於被告販賣第二級毒品甲基安非他命予蕭榮合部分：
(一)、公訴人認為被告涉犯此部分販賣第二級毒品犯行，無非係以
    ：(1)證人蕭榮合於偵訊中之證述。(2)被告所持用之門號0000
    000000號行動電話，與證人蕭榮合所持用之門號0000000000
    號行動電話之通訊監察譯文為主要論據。據訊被告堅決否認
    有於99年3 月28日販賣第二級毒品甲基安非他命予證人蕭榮
    合之行為，辯稱：伊於99年3 月28日4 時32分許通話後，有
    前往證人蕭榮合位於雲林縣西螺鎮振興8 號住處前與證人蕭
    榮合見面，由證人蕭榮合聯絡其認識的人，伊出了1,000 元
    ，證人蕭榮合出500 元，由證人蕭榮合向其認識的人購買毒
    品等語（本院卷(一)第168 頁反面）。辯護人並為被告辯護：
    證人蕭榮合雖於偵訊中指證被告有販賣第二級毒品甲基安非
    他命之犯行，惟其於法院審理中從未到庭，根本不敢直接面
    對被告，且其指證顯有相當瑕疵存在，此觀諸通訊監察譯文
    內容顯示，似乎是被告打電話給證人蕭榮合，詢問證人蕭榮
    合是否有毒品，反而較符合被告所辯稱之情形，故證人蕭榮
    合之證述不足採信等語。
(二)、經查：
１、被告於99年3 月28日4 時32分許，有持用門號0000000000號
    行動電話，主動撥打證人蕭榮合所持用之門號0000000000號
    行動電話，並於通話後前往證人蕭榮合住處與證人蕭榮合見
    面等情，業據被告坦承不諱，核與證人蕭榮合於偵訊中結證
    ：於99年3 月28日4 時32分許通話後，有在伊住宅前的產業
    道路路邊與被告見面等語（他字卷第95頁）大致相符，且有
    上開門號間之通訊監察譯文可稽（即附表二、(三)、編號２，
    本院卷(三)第19頁正、反面），因此，上開事實堪以認定。
２、證人蕭榮合雖於偵訊中明確證稱：當天伊向被告購買甲基安
    非他命500 元，被告開車至伊住處之產業道路路邊，車窗搖
    下直接拿1 包甲基安非他命予伊，伊拿500 元給被告云云（
    他字卷第95頁），惟依被告所持用之門號0000000000號行動
    電話與證人蕭榮合所持用之門號0000000000號行動電話，於
    99年3 月28日4 時32分許之通訊監察譯文內容提及：
    「Ａ（即被告，以下同）：我打給你怎麼都沒接。
      Ｂ（即證人蕭榮合，以下同）：誰？
      Ａ：你啊。
      Ｂ：你是誰？
      Ａ：我益成，我誰。
      Ｂ：蛤？
      Ａ：益成啦。
      Ｂ：怎麼樣，你說。
      Ａ：我打給你怎麼都沒接。
      Ｂ：我在忙，怎樣？
      Ａ：你現在在哪？
      Ｂ：在家啊。
      ．．．
      Ａ：幹你娘，就很麻煩，沒車。
      Ｂ：不然你叫計程車讓你坐過來啦。
      Ａ：啊你有『硬的』喔。
      Ｂ：你就叫計程車讓你坐過來就是了啦，你不要問那個
          啦。
      ．．．
      Ｂ：你到再打電話給我，你說你在哪？
      Ａ：『溝仔墘』。
      Ｂ：『溝仔墘』是在哪？
      Ａ：『溝仔墘』在哪你不知道喔。
      Ｂ：我不知道。
      Ａ：那個西螺埔心再過去的那個『溝仔墘』。
      Ｂ：喔~~，這樣你坐計程車俗俗的而已，我幫你出。
      Ａ：好啦好啦好。
      Ｂ：厚，你到再打給我。
      Ａ：好。」等語，有通訊監察譯文可按（即附表二、(三)、
    編號２，本院卷(三)第19頁正、反面）。被告先向證人蕭榮合
    詢問為何證人蕭榮合不接伊電話，現在在何處，證人蕭榮合
    答稱在家，並且詢問伊是否有辦法過去證人蕭榮合住處，被
    告答稱沒車後，證人蕭榮合向被告稱：可請計程車坐過來，
    並且在被告詢問是否有「硬的」（指甲基安非他命）時，向
    被告表示不要問那個，更進一步表示要幫被告出計程車車資
    ，而非證人蕭榮合向被告詢問是否有毒品等情，足見證人蕭
    榮合於該次見面中，係處於主導地位，與一般販賣毒品之情
    狀不同。因此證人蕭榮合於偵訊中證稱其係撥打上開電話向
    被告購買第二級毒品甲基安非他命云云，明顯與上開通訊監
    察譯文內容不符，則證人蕭榮合上開證述之真實性如何，即
    屬堪疑。
３、綜上，證人蕭榮合之證述既非無瑕疵可指，而卷內又無其他
    積極證據足以佐證證人蕭榮合於偵查中所稱於99年3 月28日
    向被告購毒甲基安非他命之證述與事實相符，自不得採為被
    告此部分有罪判決之基礎。公訴意旨指稱被告有於99年3 月
    28日4 時32分，販賣第二級毒品甲基安非他命部分，尚嫌無
    據，依嚴格證明法則，自難遽予認定被告確有此部分販賣第
    二級毒品甲基安非他命予證人蕭榮合之犯行。至於被告及證
    人蕭榮合於歷次陳述中，雖係提及被告與證人蕭榮合聯繫購
    買之毒品為「安非他命」，惟參酌安非他命在國內取得不易
    ，施用情形較少，此有法務部調查局前開函文可憑，被告亦
    自陳其與證人蕭榮合合資購買（此部分與本院認定之事實不
    同）之毒品係結晶狀之甲基安非他命等語（本院卷(一)第172
    頁正面），堪認被告及證人蕭榮合所提及之第二級毒品，應
    為「甲基安非他命」，而非「安非他命」，附此敘明。
五、從而，本院依檢察官所提出之證據或指出之證明方法，均無
    法使本院就被告被訴如起訴書附表編號５所示販賣第一級毒
    品海洛因予蔡明遠，及如起訴書附表編號１所示販賣第二級
    毒品甲基安非他命予蕭榮合之犯行，產生有罪之確信。此外
    ，復查無其他積極證據以資證明被告有公訴意旨所指此部分
    犯行，此部分犯罪即屬不能證明，揆諸前開說明，自應為無
    罪之諭知。
據上論斷，應依刑事訴訟法第299 條第1 項前段、第300 條、第
301 條第1 項、毒品危害防制條例第4 條第1 項、第2 項、第10
條第1 項、第2 項、第19條第1 項，刑法第11條前段、第30條第
1 項、第2 項、第59條、第51條第5 款、第9 款、第38條第1 項
第2 款，判決如主文。
本案經檢察官魏偕到庭執行職務。
中    華    民    國   100    年    2     月    17    日
            刑事第六庭       審判長法  官  廖國勝
                                   法  官  陳佩怡
                                   法  官  陳美利
以上正本證明與原本無異。
如不服本判決應於收受判決後10日內向本院提出上訴書狀，並應
敘述具體理由；其未敘述上訴理由者，應於上訴期間屆滿後20日
內向本院補提理由書（均須按他造當事人之人數附繕本）。「切
勿逕送上級法院」。
                                    書記官  王秀如
中    華    民    國   100    年    2     月    17    日
附錄本案論罪科刑條文：
毒品危害防制條例第4條
製造、運輸、販賣第一級毒品者，處死刑或無期徒刑；處無期徒
刑者，得併科新臺幣 2 千萬元以下罰金。
製造、運輸、販賣第二級毒品者，處無期徒刑或 7 年以上有期
徒刑，得併科新臺幣 1 千萬元以下罰金。
製造、運輸、販賣第三級毒品者，處 5 年以上有期徒刑，得併
科新臺幣 7 百萬元以下罰金。
製造、運輸、販賣第四級毒品者，處 3 年以上 10 年以下有期
徒刑，得併科新臺幣 3 百萬元以下罰金。
製造、運輸、販賣專供製造或施用毒品之器具者，處 1 年以上
7 年以下有期徒刑，得併科新臺幣 1 百萬元以下罰金。
前五項之未遂犯罰之。
毒品危害防制條例第10條
施用第一級毒品者，處 6 月以上 5 年以下有期徒刑。
施用第二級毒品者，處 3 年以下有期徒刑。
【附表一：被告廖益成所犯罪刑一覽表】
┌────────────────────────────────────┐
│被告廖益成販賣毒品之宣告刑一覽表                                        │
├──┬─────┬─────┬─────────────────────┤
│編號│ 犯罪事實 │ 所犯罪名 │宣    告    刑     之     內    容        │
├──┼─────┼─────┼─────────────────────┤
│ (一) │犯罪事實欄│毒品危害防│廖益成販賣第一級毒品，處有期徒刑拾陸年。未│
│    │一、(一)、１│制條例第4 │扣案之販賣毒品所得新臺幣玖佰元沒收，如全部│
│    │所載販賣海│條第1 項販│或一部不能沒收時，以其財產抵償之。        │
│    │洛因予蔡明│賣第一級毒│                                          │
│    │遠之犯行  │品罪      │                                          │
├──┼─────┼─────┼─────────────────────┤
│ (二) │犯罪事實欄│毒品危害防│廖益成販賣第一級毒品，處有期徒刑拾陸年。未│
│    │一、(一)、２│制條例第4 │扣案之販賣毒品所得新臺幣壹仟元沒收，如全部│
│    │所載販賣海│條第1 項販│或一部不能沒收時，以其財產抵償之。扣案之門│
│    │洛因予廖坤│賣第一級毒│號0000000000號行動電話壹支（含SI│
│    │乙之犯行  │品罪      │M 卡壹張）沒收。                          │
├──┼─────┼─────┼─────────────────────┤
│ (三) │犯罪事實欄│毒品危害防│廖益成販賣第二級毒品，處有期徒刑捌年。未扣│
│    │一、(二)、１│制條例第4 │案之販賣毒品所得新臺幣壹仟元沒收，如全部或│
│    │所載販賣甲│條第2 項販│一部不能沒收時，以其財產抵償之。          │
│    │基安非他命│賣第二級毒│                                          │
│    │予吳友財之│品罪      │                                          │
│    │犯行      │          │                                          │
├──┼─────┼─────┼─────────────────────┤
│ (四) │犯罪事實欄│毒品危害防│廖益成販賣第二級毒品，處有期徒刑捌年。未扣│
│    │一、(二)、２│制條例第4 │案之販賣毒品所得新臺幣壹仟元沒收，如全部或│
│    │所載販賣甲│條第2 項販│一部不能沒收時，以其財產抵償之。扣案之門號│
│    │基安非他命│賣第二級毒│0000000000號行動電話壹支（含SIM │
│    │予蔡明遠之│品罪      │卡壹張）沒收。                            │
│    │犯行      │          │                                          │
├──┼─────┼─────┼─────────────────────┤
│ (五) │犯罪事實欄│毒品危害防│廖益成幫助施用第一級毒品，處有期徒刑伍月。│
│    │一、(三)所載│制條例第10│扣案之門號0000000000號行動電話壹│
│    │幫助蔡博全│條第1 項施│支（含SIM 卡壹張）沒收。                  │
│    │施用海洛因│用第一級毒│                                          │
│    │之犯行    │品罪之幫助│                                          │
│    │          │犯        │                                          │
├──┼─────┼─────┼─────────────────────┤
│ (六) │犯罪事實欄│毒品危害防│廖益成幫助施用第二級毒品，處有期徒刑月。│
│    │一、(四)所載│制條例第10│扣案之門號0000000000號行動電話壹│
│    │幫助廖學祺│條第2 項施│支（含SIM 卡壹張）沒收。                  │
│    │施用甲基安│用第二級毒│                                          │
│    │非他命之犯│品罪之幫助│                                          │
│    │行        │犯        │                                          │
└──┴─────┴─────┴─────────────────────┘
【附表二：被告廖益成之通訊監察譯文】
┌────────────────────────────────────┐
│(一)被告廖益成販賣毒品部分：                                              │
├──┬────┬────┬────┬────┬────┬─────┬──┤
│編號│交易對象│販賣時間│販賣地點│販賣數量│販賣價格│電話      │通訊│
│    │        │        │        │        │(新臺幣)│          │監察│
│    │        │        │        │        │        │          │書  │
├──┼────┼────┼────┼────┼────┼─────┼──┤
│ １ │蔡明遠  │99年2 月│雲林縣二│海洛因1 │約900 元│0000000000│99年│
│（起│        │17日    │崙國中附│包      │        │    ↑    │度聲│
│訴書│        │        │近      │        │        │0000000000│監字│
│附表├────┴────┴────┴────┴────┴─────┤第73│
│編號│通話時間、譯文內容及出處：                                  │號（│
│４）├────┬───────────────────┬─────┤雲警│
│    │99/02/17│【Ａ：被告廖益成；Ｂ：證人蔡明遠】    │本院卷(三)第│卷第│
│    │13:24:01│Ａ：喂。                              │27頁正面  │133 │
│    │        │Ｂ：喂，在哪？                        │          │、  │
│    │        │Ａ：嘿。                              │          │134 │
│    │        │Ｂ：在哪？剛才是否有打電話跟你說，他叫│          │頁）│
│    │        │    我打這一支。                      │          │    │
│    │        │Ａ：有，我知道，要怎麼那個？          │          │    │
│    │        │Ｂ：要先拿1000。                      │          │    │
│    │        │Ａ：多少？                            │          │    │
│    │        │Ｂ：1000，好嗎？我這裡是差不多900 而已│          │    │
│    │        │    。                                │          │    │
│    │        │Ａ：嗯，查某的嗎？                    │          │    │
│    │        │Ｂ：嗯。                              │          │    │
│    │        │Ａ：你要在哪？                        │          │    │
│    │        │Ｂ：我要在我們這邊。                  │          │    │
│    │        │Ａ：你那邊哪裡？                      │          │    │
│    │        │Ｂ：我們這邊算二崙這邊。              │          │    │
│    │        │Ａ：二崙。                            │          │    │
│    │        │Ｂ：嗯。                              │          │    │
│    │        │Ａ：你要在哪等？你看哪裡？            │          │    │
│    │        │Ｂ：沒啊，看你要哪裡，我們一人一半路，│          │    │
│    │        │    還是我過去你那，你那裡會太遠嗎？  │          │    │
│    │        │Ａ：二崙國中門口，好嗎？              │          │    │
│    │        │Ｂ：蛤？                              │          │    │
│    │        │Ａ：二崙國中門口，呴。                │          │    │
│    │        │Ｂ：二崙國中門口，我到的時候打給你好嗎│          │    │
│    │        │    ？                                │          │    │
│    │        │Ａ：你多久會到？                      │          │    │
│    │        │Ｂ：我差不多要10分鐘。                │          │    │
│    │        │Ａ：好啦好。                          │          │    │
├──┼────┼────┬────┬────┬────┼─────┼──┤
│ ２ │廖坤乙  │99年3 月│雲林縣虎│海洛因1 │1,000 元│(一)        │99年│
│（起│        │9 日    │尾鎮空軍│包      │        │0000000000│度聲│
│訴書│        │        │基地往二│        │        │（起訴書附│監字│
│附表│        │        │崙鄉之路│        │        │表編號３誤│第83│
│編號│        │        │上（起訴│        │        │載為098359│號（│
│３）│        │        │書誤載為│        │        │1486，以下│雲警│
│    │        │        │雲林縣二│        │        │均更正）  │卷第│
│    │        │        │崙鄉裕民│        │        │    ↑    │135 │
│    │        │        │路往西螺│        │        │0000000000│、  │
│    │        │        │鎮福田里│        │        ├─────┤136 │
│    │        │        │方向之某│        │        │(二)        │頁）│
│    │        │        │處路邊）│        │        │0000000000│    │
│    │        │        │        │        │        │  ↓      │    │
│    │        │        │        │        │        │0000000000│    │
│    │        │        │        │        │        ├─────┤    │
│    │        │        │        │        │        │(三)        │    │
│    │        │        │        │        │        │0000000000│    │
│    │        │        │        │        │        │  ↓      │    │
│    │        │        │        │        │        │0000000000│    │
│    │        │        │        │        │        ├─────┤    │
│    │        │        │        │        │        │(四)        │    │
│    │        │        │        │        │        │0000000000│    │
│    │        │        │        │        │        │  ↓      │    │
│    │        │        │        │        │        │0000000000│    │
│    │        │        │        │        │        ├─────┤    │
│    │        │        │        │        │        │(五)        │    │
│    │        │        │        │        │        │0000000000│    │
│    │        │        │        │        │        │  ↓      │    │
│    │        │        │        │        │        │0000000000│    │
│    │        │        │        │        │        ├─────┤    │
│    │        │        │        │        │        │(六)        │    │
│    │        │        │        │        │        │0000000000│    │
│    │        │        │        │        │        │  ↑      │    │
│    │        │        │        │        │        │0000000000│    │
│    ├────┴────┴────┴────┴────┴─────┤    │
│    │通話時間、譯文內容及出處：                                  │    │
│    ├────┬───────────────────┬─────┤    │
│    │(1)      │【Ａ：被告廖益成；Ｂ：證人廖坤乙】    │電話(一)    │    │
│    │99/03/09│Ａ：喂。                              │本院卷(三)第│    │
│    │13:01:33│Ｂ：喂，益成喔。                      │22頁反面、│    │
│    │        │Ａ：是。                              │第23頁正面│    │
│    │        │Ｂ：我勇啊朋友。                      │          │    │
│    │        │Ａ：誰？                              │          │    │
│    │        │Ｂ：勇啊。                            │          │    │
│    │        │Ａ：勇啊。                            │          │    │
│    │        │Ｂ：「溝仔墘」勇啊你知道嗎？          │          │    │
│    │        │Ａ：嘿，誰？                          │          │    │
│    │        │Ｂ：我他朋友，我那天晚上有打給你。    │          │    │
│    │        │Ａ：什麼時候？                        │          │    │
│    │        │Ｂ：前幾天半夜3 、4 點，3 點多有打給你│          │    │
│    │        │    。                                │          │    │
│    │        │Ａ：打給誰？                          │          │    │
│    │        │Ｂ：我打給你。我在勇啊那，勇啊有打給你│          │    │
│    │        │    。                                │          │    │
│    │        │Ａ：嘿，怎樣你說。                    │          │    │
│    │        │Ｂ：電話中有方便嗎？                  │          │    │
│    │        │Ａ：不然你人在哪？                    │          │    │
│    │        │Ｂ：你在哪？                          │          │    │
│    │        │Ａ：「溝仔墘」。                      │          │    │
│    │        │Ｂ：你在「溝仔墘」？                  │          │    │
│    │        │Ａ：對啦。                            │          │    │
│    │        │Ｂ：要在哪見面？                      │          │    │
│    │        │Ａ：我在廟這裡等一位代表，不然你到這來│          │    │
│    │        │    。                                │          │    │
│    │        │Ｂ：廟那邊，我不方便，我朋友都住那。  │          │    │
│    │        │Ａ：不然「長腳庄廟」？。              │          │    │
│    │        │Ｂ：「長腳庄」，可以。                │          │    │
│    │        │Ａ：好。                              │          │    │
│    │        │Ｂ：你多久會到？                      │          │    │
│    │        │Ａ：你到打給我，我馬上到。            │          │    │
│    │        │Ｂ：好。                              │          │    │
│    ├────┼───────────────────┼─────┤    │
│    │(2)      │【Ａ：被告廖益成；Ｂ：證人廖坤乙】    │電話(一)    │    │
│    │99/03/09│Ａ：喂。                              │本院卷(三)第│    │
│    │13:14:16│Ｂ：喂，我在永定農會辦事處這裡。      │23頁正面  │    │
│    │        │Ａ：你找我勇啊知道嗎？                │          │    │
│    │        │Ｂ：勇啊不知道，我沒有跟他講。        │          │    │
│    │        │Ａ：嗯，逗陣的什麼要緊事情？          │          │    │
│    │        │Ｂ：電話中講好嗎？                    │          │    │
│    │        │Ａ：「七摳A 」是嗎？。                │          │    │
│    │        │Ｂ：嘿。那天我去勇啊那要麻煩他，那麼晚│          │    │
│    │        │    打，你接就掛掉。                  │          │    │
│    │        │Ａ：要怎麼稱呼？                      │          │    │
│    │        │Ｂ：我「黑手」，你來看可能有，不一定，│          │    │
│    │        │    我在農會辦事處這裡。              │          │    │
│    ├────┼───────────────────┼─────┤    │
│    │(3)      │【Ａ：被告廖益成；Ｂ：證人廖坤乙】    │電話(一)    │    │
│    │99/03/09│Ａ：我馬上到。                        │本院卷(三)第│    │
│    │13:16:16│Ｂ：你是自己出門？                    │23頁正面、│    │
│    │        │Ａ：怎麼說？                          │反面      │    │
│    │        │Ｂ：因為我住這附近，要低調。          │          │    │
│    │        │Ａ：好。                              │          │    │
│    ├────┼───────────────────┼─────┤    │
│    │(4)      │【Ａ、Ｂ均非被告廖益成之聲音】        │電話(二)    │    │
│    │99/03/09│Ａ：喂。                              │本院卷(三)第│    │
│    │13:19:56│Ｂ：董仔，那個「竹竿」怎麼沒看到人。  │23頁反面  │    │
│    │        │Ａ：我不知道。                        │          │    │
│    │        │Ｂ：白菜你知道吧。                    │          │    │
│    │        │Ａ：嗯。                              │          │    │
│    │        │Ｂ：白菜那個，我現在就是沒有聯絡到他的│          │    │
│    │        │    人，他說要過去「代東」（音），不知│          │    │
│    │        │    道有沒有過去。                    │          │    │
│    │        │Ａ：不知道，沒有過去。                │          │    │
│    │        │Ｂ：沒過去喔，那這樣沒有白菜，白菜要煮│          │    │
│    │        │    。                                │          │    │
│    │        │Ａ：…不在…。                        │          │    │
│    │        │Ｂ：好啦。                            │          │    │
│    │        │Ａ：嗯。                              │          │    │
│    ├────┼───────────────────┼─────┤    │
│    │(5)      │【Ａ：被告廖益成；Ｂ：證人廖坤乙】    │電話(三)    │    │
│    │99/03/09│Ｂ：喂。                              │本院卷(三)第│    │
│    │13:22:41│Ａ：逗陣，你開什麼車？                │23頁反面  │    │
│    │        │Ｂ：我開一台貨車，撥聯車（音）。      │          │    │
│    ├────┼───────────────────┼─────┤    │
│    │(6)      │【Ａ：被告廖益成】                    │電話(四)    │    │
│    │99/03/09│Ｂ：喂。                              │本院卷(三)第│    │
│    │13:23:12│Ａ：喂。                              │23頁反面、│    │
│    │        │Ｂ：怎樣？                            │第24頁正面│    │
│    │        │Ａ：你不是要替人家估價一下。          │          │    │
│    │        │Ｂ：估價是估價什麼。                  │          │    │
│    │        │Ａ：金子啦。                          │          │    │
│    │        │Ｂ：金子就最好估的了。你二崙那邊就有金│          │    │
│    │        │    子店…                            │          │    │
│    │        │Ａ：你現在聽我說，不是，那個有Ｋ金，有│          │    │
│    │        │    鏈子，也有那個，當然金子店，裝孝維│          │    │
│    │        │    ，講那個，喂。                    │          │    │
│    │        │Ｂ：嗯。                              │          │    │
│    │        │Ａ：是不是打的工錢就都那個了，對吧，你│          │    │
│    │        │    了解意思喔。                      │          │    │
│    │        │Ｂ：免啦，你就…。                    │          │    │
│    │        │Ａ：等一下再說，我遇到人了。          │          │    │
│    ├────┼───────────────────┼─────┤    │
│    │(7)      │【Ａ：被告廖益成；Ｂ：同案被告廖文明】│電話(五)    │    │
│    │99/03/09│Ｂ：喂。                              │本院卷(三)第│    │
│    │13:33:35│Ａ：「黑皮」。                        │24頁正面、│    │
│    │        │Ｂ：是的。                            │反面      │    │
│    │        │Ａ：做個生意，你人在哪？              │          │    │
│    │        │Ｂ：我在虎尾。                        │          │    │
│    │        │Ａ：跑到那裡去，哇。                  │          │    │
│    │        │Ｂ：沒關係，來啊。                    │          │    │
│    │        │Ａ：我要怎麼去？                      │          │    │
│    │        │Ｂ：你沒車嗎？                        │          │    │
│    │        │Ａ：你沒有要過來嗎？                  │          │    │
│    │        │Ｂ：我讓朋友載啊。                    │          │    │
│    │        │Ａ：這樣喔，還是我回到「吳厝」那邊。  │          │    │
│    │        │Ｂ：這裡去到那裡有遠一點。            │          │    │
│    │        │Ａ：虎尾咧。                          │          │    │
│    │        │Ｂ：我在…。在我「大林」（音）的地方，│          │    │
│    │        │    你現在在哪？                      │          │    │
│    │        │Ａ：我在「印頂厝」（音）。            │          │    │
│    │        │Ｂ：不然你邊走邊過來，我來到…了。你邊│          │    │
│    │        │    走邊過來，我們在路邊相等。        │          │    │
│    │        │Ａ：哪裡的路邊？                      │          │    │
│    │        │Ｂ：隨便看走到哪。                    │          │    │
│    │        │Ａ：你要走回頭才會遇到。虎尾「空軍拉」│          │    │
│    │        │    （音）那裡，不然台大分院那裡？    │          │    │
│    │        │Ｂ：「空軍拉」那裡可以。              │          │    │
│    │        │Ａ：台大分院好嗎？                    │          │    │
│    │        │Ｂ：怎麼是台大分院，「空軍拉」那裡可以│          │    │
│    │        │Ａ：就「空軍拉」那裡好嗎？            │          │    │
│    │        │Ｂ：好。                              │          │    │
│    ├────┼───────────────────┼─────┤    │
│    │(8)      │【Ａ：被告廖益成；Ｂ：證人廖坤乙】    │電話(三)    │    │
│    │99/03/09│Ｂ：喂。                              │本院卷(三)第│    │
│    │13:35:21│Ａ：你有沒有辦法到高鐵下這邊？        │24頁反面  │    │
│    │        │Ｂ：現在馬上過去？                    │          │    │
│    │        │Ａ：還是我靠哪邊比較剛好？入庄之後？  │          │    │
│    │        │Ｂ：入庄之後，我們就在魚池那裡相等。  │          │    │
│    │        │Ａ：好，之前磚仔窯門口。              │          │    │
│    │        │Ｂ：對。                              │          │    │
│    │        │Ａ：ok。                              │          │    │
│    │        │Ｂ：多久會到？。                      │          │    │
│    │        │Ａ：我現在馬上到。                    │          │    │
│    ├────┼───────────────────┼─────┤    │
│    │(9)      │【Ａ：被告廖益成；Ｂ：同案被告廖文明】│電話(五)    │    │
│    │99/03/09│Ｂ：喂。                              │本院卷(三)第│    │
│    │13:40:41│Ａ：有沒有辦法用角的，一角一角。      │24頁反面、│    │
│    │        │Ｂ：要再加工。                        │第25頁正面│    │
│    │        │Ａ：要再加工。                        │          │    │
│    │        │Ｂ：要再加工，我懶得用。              │          │    │
│    │        │Ａ：不是啦，多貼你一點，你知道嗎。    │          │    │
│    │        │Ｂ：你說。                            │          │    │
│    │        │Ａ：用角的。                          │          │    │
│    │        │Ｂ：你要等候一下。                    │          │    │
│    │        │Ａ：怎麼等候？                        │          │    │
│    │        │Ｂ：你要等。                          │          │    │
│    │        │Ａ：怎麼說？                          │          │    │
│    │        │Ｂ：我又沒有帶出來。                  │          │    │
│    │        │Ａ：你現在那邊這樣呢？                │          │    │
│    │        │Ｂ：沒辦法弄，都沒東沒西要用什麼。    │          │    │
│    │        │Ａ：了解，算跟早上那個一樣就是了。    │          │    │
│    │        │Ｂ：嘿啊，你就提早說…。              │          │    │
│    │        │Ａ：也沒差，可以就好了…。            │          │    │
│    │        │Ｂ：非常可以，不是可以。              │          │    │
│    │        │Ａ：主要是要可以，…，我現在在半路了。│          │    │
│    │        │Ｂ：哭爸，夭壽，…，見面再講，我快到了│          │    │
│    │        │，我到了。                            │          │    │
│    │        │Ａ：好啦。                            │          │    │
│    ├────┼───────────────────┼─────┤    │
│    │(10)      │【Ａ：被告廖益成；Ｂ：同案被告廖文明】│電話(六)    │    │
│    │99/03/09│Ａ：喂，我有看到你了。                │本院卷(三)第│    │
│    │13:50:38│Ｂ：好。                              │25頁正面  │    │
│    │        │【基地台位置：雲林縣虎尾鎮○○路○ 段  │          │    │
│    │        │369 號8 樓】                          │          │    │
│    ├────┼───────────────────┼─────┤    │
│    │(11)    │【Ａ：被告廖益成；Ｂ：同案被告廖文明】│電話(五)    │    │
│    │99/03/09│Ｂ：嗯。                              │本院卷(三)第│    │
│    │13:51:35│Ａ：你要稍微倒車一下。                │25頁正面  │    │
│    │        │Ｂ：倒車要做什麼？                    │          │    │
│    │        │Ａ：你沒看到我一直走過來喔。          │          │    │
│    │        │Ｂ：對啊，你打給我要做什麼？          │          │    │
│    │        │Ａ：沒有啦，我想說那邊比較寬廣。      │          │    │
│    │        │【基地台位置：雲林縣虎尾鎮定遠新村1 號│          │    │
│    │        │（中央廣播電台虎尾分台）】            │          │    │
├──┼────┼────┬────┬────┬────┼─────┼──┤
│ ３ │吳友財  │99年2 月│雲林縣二│甲基安非│1,000 元│0000000000│99年│
│（起│        │21日（起│崙鄉油車│他命    │        │    ↑    │度聲│
│訴書│        │訴書誤載│農會外之│        │        │0000000000│監字│
│附表│        │為99年2 │某處路邊│        │        │          │第73│
│編號│        │月17日）│        │        │        │          │號（│
│８）├────┴────┴────┴────┴────┴─────┤雲警│
│    │通話時間、譯文內容及出處：                                  │卷第│
│    ├────┬───────────────────┬─────┤133 │
│    │99/02/21│【Ａ：被告廖益成；Ｂ：證人吳友財】    │本院卷(三)第│、  │
│    │12:43:40│Ａ：喂。                              │88頁反面  │134 │
│    │        │Ｂ：喂。                              │          │頁）│
│    │        │Ａ：喂，咱哪位。                      │          │    │
│    │        │Ｂ：那種粗的茶米拿1張。               │          │    │
│    │        │Ａ：這樣喔。                          │          │    │
│    │        │Ｂ：嘿。                              │          │    │
│    │        │Ａ：算普通茶就是對了。                │          │    │
│    │        │Ｂ：嘿，拿1張。                       │          │    │
│    │        │Ａ：你人在哪？                        │          │    │
│    │        │Ｂ：我們過去農會那裡見面好嗎？油車農會│          │    │
│    │        │    。你現在人在哪？                  │          │    │
│    │        │Ａ：這樣我跟你說，你等我一下好嗎，我差│          │    │
│    │        │    不多，來回差不多40分鐘，因為我剛好│          │    │
│    │        │    在外地，我差不多40分到。          │          │    │
│    │        │Ｂ：這樣喔。                          │          │    │
│    │        │Ａ：對啊，好嗎？                      │          │    │
│    │        │Ｂ：喔，好啦。在油車農會你知道嗎？    │          │    │
│    │        │Ａ：我知啦我知啦。                    │          │    │
│    │        │Ｂ：你知喔，好。                      │          │    │
│    │        │Ａ：好。                              │          │    │
├──┼────┼────┬────┬────┬────┼─────┼──┤
│ ４ │蔡明遠  │99年3 月│雲林縣二│甲基安非│1,000 元│(一)        │99年│
│（起│        │9 日（起│崙鄉「文│他命    │        │0000000000│度聲│
│訴書│        │訴書誤載│殊廟」附│        │        │（起訴書誤│監字│
│附表│        │為99年3 │近之圓環│        │        │載為098359│第83│
│編號│        │月8 日）│（起訴書│        │        │1486，以下│號（│
│６）│        │        │誤載為二│        │        │均更正）  │雲警│
│    │        │        │崙鄉圖書│        │        │  ↑      │卷第│
│    │        │        │館附近）│        │        │0000000000│135 │
│    │        │        │        │        │        ├─────┤、  │
│    │        │        │        │        │        │(二)        │136 │
│    │        │        │        │        │        │0000000000│頁）│
│    │        │        │        │        │        │  ↓      │    │
│    │        │        │        │        │        │0000000000│    │
│    ├────┴────┴────┴────┴────┴─────┤    │
│    │通話時間、譯文內容及出處：                                  │    │
│    ├────┬───────────────────┬─────┤    │
│    │(1)      │【Ａ：被告廖益成；Ｂ：證人蔡明遠】    │電話(一)    │    │
│    │99/03/08│Ａ：怎樣？                            │本院卷(三)第│    │
│    │23:07:18│Ｂ：你在哪？                          │87頁正面  │    │
│    │        │Ａ：蛤？                              │          │    │
│    │        │Ｂ：你在哪？                          │          │    │
│    │        │Ａ：二崙，你要請嗎？                  │          │    │
│    │        │Ｂ：我朋友打給我說要找你。            │          │    │
│    │        │Ａ：呴，好啦，啊你人在哪？            │          │    │
│    │        │Ｂ：我在我家，我還要過去載…。        │          │    │
│    │        │Ａ：見面講，見面講啦，好嗎？          │          │    │
│    │        │Ｂ：我還要過去載我朋友。              │          │    │
│    │        │Ａ：蛤？                              │          │    │
│    │        │Ｂ：我還要過去載我朋友，我到二崙打給你│          │    │
│    │        │    。                                │          │    │
│    │        │Ａ：這樣要多久？                      │          │    │
│    │        │Ｂ：差不多10多分至20那邊。            │          │    │
│    │        │Ａ：呴，好啦好。                      │          │    │
│    ├────┼───────────────────┼─────┤    │
│    │(2)      │【Ａ：被告廖益成；Ｂ：證人蔡明遠】    │電話(一)    │    │
│    │99/03/08│Ａ：喂。                              │本院卷(三)第│    │
│    │23:32:08│Ｂ：喂，你有打給我喔。                │87頁反面  │    │
│    │        │Ａ：有啊，你現在在哪？                │          │    │
│    │        │Ｂ：我在西螺，載朋友。                │          │    │
│    │        │Ａ：你還多久會到？不然「印頂」（永定）│          │    │
│    │        │    托兒所好嗎？                      │          │    │
│    │        │Ｂ：「印頂」哪裡？                    │          │    │
│    │        │Ａ：「印頂」托兒所啦。                │          │    │
│    │        │Ｂ：呴，啊去還要等你嗎？              │          │    │
│    │        │Ａ：免啦，等。                        │          │    │
│    │        │Ｂ：因為我載朋友，我朋友說不要等。    │          │    │
│    │        │Ａ：好，免等，好。                    │          │    │
│    │        │Ｂ：呴，好啦好啦。                    │          │    │
│    ├────┼───────────────────┼─────┤    │
│    │(3)      │【Ａ：被告廖益成；Ｂ：證人蔡明遠】    │電話(二)    │    │
│    │99/03/08│Ｂ：喂。                              │本院卷(三)第│    │
│    │23:42:24│Ａ：啊你是到哪？                      │87頁反面  │    │
│    │        │Ｂ：蛤？                              │          │    │
│    │        │Ａ：你到哪？                          │          │    │
│    │        │Ｂ：我到浦心。                        │          │    │
│    │        │Ａ：蛤？。                            │          │    │
│    │        │Ｂ：我到浦心。                        │          │    │
│    │        │Ａ：到浦心了？                        │          │    │
│    │        │Ｂ：嗯，要到哪相等…（不清楚）？      │          │    │
│    │        │Ａ：我跟你說。                        │          │    │
│    │        │Ｂ：嗯。                              │          │    │
│    │        │Ａ：浦心往「印頂厝」喔。              │          │    │
│    │        │Ｂ：嗯。                              │          │    │
│    │        │Ａ：是不是有人在造路？                │          │    │
│    │        │Ｂ：嗯。                              │          │    │
│    │        │Ａ：造路過來這裡。                    │          │    │
│    │        │Ｂ：呴，好啊好啊。                    │          │    │
│    ├────┼───────────────────┼─────┤    │
│    │(4)      │【Ａ：被告廖益成；Ｂ：證人蔡明遠】    │電話(一)    │    │
│    │99/03/09│Ａ：我在這馬上過去，馬上到。          │本院卷(三)第│    │
│    │00:12:46│Ｂ：好。                              │88頁正面  │    │
│    │        │                                      │          │    │
│    │        │                                      │          │    │
│    ├────┼───────────────────┼─────┤    │
│    │(5)      │【Ａ：被告廖益成；Ｂ：證人蔡明遠】    │電話(一)    │    │
│    │99/03/09│Ｂ：喂。                              │本院卷(三)第│    │
│    │00:17:53│Ａ：你走來圓環這裡一下，現在來。      │88頁正面  │    │
│    │        │Ｂ：蛤？                              │          │    │
│    │        │Ａ：圓環啦。                          │          │    │
│    │        │Ｂ：哪裡圓環？                        │          │    │
│    │        │Ａ：有沒有，文殊廟這裡，快點。        │          │    │
│    │        │Ｂ：你跟我約在這，你要跑到那裡。      │          │    │
│    │        │Ａ：啊就沒順路，就是看到「電仔車」，幹│          │    │
│    │        │    。                                │          │    │
│    │        │Ｂ：好啦好啦。                        │          │    │
└──┴────┴───────────────────┴─────┴──┘
┌────────────────────────────────────┐
│(二)被告廖益成幫助施用毒品部分：                                          │
├──┬────┬────┬────┬─────────┬─────┬──┤
│編號│對象    │時間    │地點    │數量              │電話      │通訊│
│    │        │        │        │                  │          │監察│
│    │        │        │        │                  │          │書  │
├──┼────┼────┼────┼─────────┼─────┼──┤
│ １ │蔡博全  │99年3 月│雲林縣西│海洛因1 包        │(一)        │99年│
│（起│        │24日    │螺鎮中山│                  │0000000000│度聲│
│訴書│        │        │國小對面│                  │   ↓     │監字│
│附表│        │        │之涼亭處│                  │00-0000000│第  │
│編號│        │        │        │                  ├─────┤112 │
│２）│        │        │        │                  │(二)        │號（│
│    │        │        │        │                  │0000000000│雲警│
│    │        │        │        │                  │   ↑     │卷第│
│    │        │        │        │                  │0000000000│138 │
│    │        │        │        │                  ├─────┤、  │
│    │        │        │        │                  │(三)        │139 │
│    │        │        │        │                  │0000000000│頁）│
│    │        │        │        │                  │   ↓     │    │
│    │        │        │        │                  │0000000000│    │
│    ├────┴────┴────┴─────────┴─────┤    │
│    │通話時間、譯文內容及出處：                                  │    │
│    ├────┬───────────────────┬─────┤    │
│    │(1)      │【Ｂ：被告廖益成；Ａ：蔡博全】        │電話(一)    │    │
│    │99/03/24│Ａ：喂。                              │本院卷(三)第│    │
│    │07:44:59│Ｂ：「菜圃」。                        │19頁反面至│    │
│    │        │Ａ：嗯。                              │第20頁反面│    │
│    │        │Ｂ：我跟你說喔，8點半準時。           │          │    │
│    │        │Ａ：8點半？。                         │          │    │
│    │        │Ｂ：嘿，在文殊廟那裡。                │          │    │
│    │        │Ａ：8點15。                           │          │    │
│    │        │Ｂ：好，可以。現在是這樣，我到旁邊講，│          │    │
│    │        │    不要讓老人家聽到。喂。            │          │    │
│    │        │Ａ：說啊。                            │          │    │
│    │        │Ｂ：你那邊有沒有現金，有辦法「ㄉㄠˋ」│          │    │
│    │        │    出多少？                          │          │    │
│    │        │Ａ：什麼「ㄉㄠˋ」出多少？            │          │    │
│    │        │Ｂ：現金。                            │          │    │
│    │        │Ａ：你看要「ㄉㄠˋ」出多少？          │          │    │
│    │        │Ｂ：有辦法多少你跟我說多少，沒關係。有│          │    │
│    │        │    沒有辦法「ㄉㄠˋ」出1 、2 千？    │          │    │
│    │        │Ａ：有啦。                            │          │    │
│    │        │Ｂ：真的假的？                        │          │    │
│    │        │Ａ：真的。                            │          │    │
│    │        │Ｂ：是你今天有錢嗎？                  │          │    │
│    │        │Ａ：嗯。                              │          │    │
│    │        │Ｂ：這樣ok啦。這樣等一下我們2 個人，你│          │    │
│    │        │    來喝一喝我們2 個人就可以見面了。  │          │    │
│    │        │Ａ：為什麼這樣就要馬上見面？          │          │    │
│    │        │Ｂ：你可以來喝，不然你這個時間不來喝要│          │    │
│    │        │    做什麼。                          │          │    │
│    │        │Ａ：沒啊，那個…                      │          │    │
│    │        │Ｂ：還是我出發的時候邀你？            │          │    │
│    │        │Ａ：8點15在那裡等就好了。             │          │    │
│    │        │Ｂ：好啦，好啦，ok。                  │          │    │
│    │        │Ａ：你就把它拿過來，我那個再拿給你就好│          │    │
│    │        │    ，還是怎麼樣？                    │          │    │
│    │        │Ｂ：沒有啦，我們要拿過來跟他拿。      │          │    │
│    │        │Ａ：要這樣喔。                        │          │    │
│    │        │Ｂ：…就一手交錢一手那個。            │          │    │
│    │        │Ａ：啊人家在那等，另外那個呢？        │          │    │
│    │        │Ｂ：沒關係。                          │          │    │
│    │        │Ａ：人家那個不要等，你聽不懂喔，他如果│          │    │
│    │        │    這樣他不要，你聽得懂嗎？          │          │    │
│    │        │Ｂ：就在涼亭那就好。                  │          │    │
│    │        │Ａ：…。                              │          │    │
│    │        │Ｂ：8點15準時。                       │          │    │
│    │        │Ａ：這樣他是不要喔。                  │          │    │
│    │        │Ｂ：15他不要？                        │          │    │
│    │        │Ａ：不是啦，要再出去他不要。          │          │    │
│    │        │Ｂ：什麼要出去人家不要？              │          │    │
│    │        │Ａ：嘿啊，他直接找我。                │          │    │
│    │        │Ｂ：他直接找你而已？                  │          │    │
│    │        │Ａ：嘿啦。                            │          │    │
│    │        │Ｂ：你聽不懂我的意思，我拿給你你收起來│          │    │
│    │        │    就好。                            │          │    │
│    │        │Ａ：那我要從哪拿給他 。               │          │    │
│    │        │Ｂ：一樣去那裡。                      │          │    │
│    │        │Ａ：他在我旁邊我是要怎麼拿給他。光是講│          │    │
│    │        │    去那裡去那裡。                    │          │    │
│    │        │Ｂ：他在你旁邊要怎麼拿給他？          │          │    │
│    │        │Ａ：…。                              │          │    │
│    │        │Ｂ：沒差，一起來有什麼要緊。          │          │    │
│    │        │Ａ：他就不要這樣，你聽懂嗎？          │          │    │
│    │        │Ｂ：我就先把它拿起來，錢給我就好，就樣│          │    │
│    │        │    好嗎？                            │          │    │
│    │        │Ａ：厚…我真的我也不會講。            │          │    │
│    │        │Ｂ：不是啊，我就先跟他拿…。          │          │    │
│    │        │Ａ：好啦好啦，我跟他講。              │          │    │
│    │        │（結束）                              │          │    │
│    ├────┼───────────────────┼─────┤    │
│    │(2)      │【Ａ：被告廖益成；Ｂ：男聲】          │電話(二)    │    │
│    │99/03/24│Ａ：喂。                              │本院卷(三)第│    │
│    │09:07:41│Ｂ：喂，益成。                        │21頁反面、│    │
│    │        │Ａ：阿嫂，我跟你說，你東西今天是什麼樣│第22頁正面│    │
│    │        │    的情況？…白菜啦…。（Ｂ之聲音訊號│          │    │
│    │        │    不清）前幾天的不好，這2 天的有比較│          │    │
│    │        │    理想嗎？                          │          │    │
│    │        │Ｂ：菜不錯啦，菜不錯。                │          │    │
│    │        │Ａ：不錯喔。                          │          │    │
│    │        │Ｂ：嗯。                              │          │    │
│    │        │Ａ：阿嫂，我如果2 千過中午之後再拿，應│          │    │
│    │        │    該沒關係吧                        │          │    │
│    │        │    。                                │          │    │
│    │        │Ｂ：…。                              │          │    │
│    │        │Ａ：我不會跑你這個啦，拜託。我是因為，│          │    │
│    │        │    我本來來圓環這裡，「宗賢」不知道在│          │    │
│    │        │    要緊什麼人被跑了，我實在氣死。    │          │    │
│    │        │Ｂ：怎樣？                            │          │    │
│    │        │Ａ：「宗賢」，他有在做工，不知道在做什│          │    │
│    │        │    麼，說叫我來，卻見不到人，我實在會│          │    │
│    │        │    昏倒。不然「宗賢」有差我，我就不用│          │    │
│    │        │    費事。我不是什麼，是因為他有差我，│          │    │
│    │        │    他本來就要去處理給我，結果人不知道│          │    │
│    │        │    到底怎麼了，沒見到人。嫂啊，我找你│          │    │
│    │        │    ，我就跟你單純來就好。我們比如說下│          │    │
│    │        │    午3 點，就下午3點 解決，這樣就好。│          │    │
│    │        │Ｂ：好。                              │          │    │
│    │        │Ａ：我人在圓環，圓環涼亭這邊。        │          │    │
│    │        │Ｂ：等一下。                          │          │    │
│    │        │Ａ：好，我在這邊等你。                │          │    │
│    ├────┼───────────────────┼─────┤    │
│    │(3)      │【簡訊】                              │電話(三)    │    │
│    │99/03/24│嫂子來了嗎？                          │本院卷(三)第│    │
│    │09:22:02│                                      │22頁正面  │    │
│    ├────┼───────────────────┼─────┤    │
│    │(4)      │【簡訊】                              │電話(三)    │    │
│    │99/03/24│嫂子好了嗎？我在文殊廟因沒車子        │本院卷(三)第│    │
│    │09:27:34│                                      │22頁正面  │    │
│    ├────┼───────────────────┼─────┤    │
│    │(5)      │【簡訊】                              │電話(三)    │    │
│    │99/03/24│嫂子：到了嗎？我趕著回去              │本院卷(三)第│    │
│    │09:53:46│                                      │22頁反面  │    │
├──┼────┼────┬────┬─────────┼─────┼──┤
│ ２ │廖學祺  │99年3 月│廖學祺位│甲基安非他命1包   │(一)        │99年│
│（起│        │24日    │於雲林縣│                  │0000000000│度聲│
│訴書│        │        │二崙鄉後│                  │  ↓      │監字│
│附表│        │        │港村安平│                  │0000000000│第  │
│編７│        │        │路85號之│                  ├─────┤112 │
│）  │        │        │住處    │                  │(二)        │號（│
│    │        │        │        │                  │0000000000│雲警│
│    │        │        │        │                  │  ↓      │卷第│
│    │        │        │        │                  │0000000000│138 │
│    ├────┴────┴────┴─────────┴─────┤、  │
│    │通話時間、譯文內容及出處：                                  │139 │
│    ├────┬───────────────────┬─────┤頁）│
│    │(1)      │【Ａ：被告廖益成；Ｂ：證人廖學祺】    │電話(一)    │    │
│    │99/03/23│Ｂ：喂。                              │本院卷(三)第│    │
│    │19:41:50│Ａ：你有摩托車可以出門嗎？            │29頁反面  │    │
│    │        │Ｂ：蛤？                              │          │    │
│    │        │Ａ：你有摩托車好出來嗎？              │          │    │
│    │        │Ｂ：沒有。                            │          │    │
│    │        │Ａ：…你每天都沒有。                  │          │    │
│    │        │Ｂ：嗯。                              │          │    │
│    │        │Ａ：…不會摩托車騎出來喔。            │          │    │
│    │        │Ｂ：好啊。要去哪？旁邊喔？            │          │    │
│    │        │Ａ：蛤？                              │          │    │
│    │        │Ｂ：你家喔。                          │          │    │
│    │        │Ａ：農會停車場那裡。                  │          │    │
│    │        │Ｂ：好啦。                            │          │    │
│    │        │Ａ：啊你也帶出來，好嗎？              │          │    │
│    │        │Ｂ：蛤？                              │          │    │
│    │        │Ａ：帶一點過來，好嗎？                │          │    │
│    │        │Ｂ：也要有。                          │          │    │
│    │        │Ａ：一點點就好，好嗎？                │          │    │
│    │        │Ｂ：看看啦，看有沒有。                │          │    │
│    │        │Ａ：好。                              │          │    │
│    ├────┼───────────────────┼─────┤    │
│    │(2)      │【Ａ：被告廖益成；Ｂ：證人廖學祺】    │電話(一)    │    │
│    │99/03/23│Ｂ：喂。                              │本院卷(三)第│    │
│    │20:09:41│Ａ：你跑去哪？                        │29頁反面至│    │
│    │        │Ｂ：在「大亭仔」這邊。                │第30頁正面│    │
│    │        │Ａ：…你沒有要來喔，我在等你喔。      │          │    │
│    │        │Ｃ（另一男聲）：你…要做什麼？        │          │    │
│    │        │Ａ：我今天的幸福都看你了。            │          │    │
│    │        │Ｂ：什麼幸福？                        │          │    │
│    │        │Ａ：蛤？                              │          │    │
│    │        │Ｂ：什麼幸福？                        │          │    │
│    │        │Ａ：你娘咧，我跟你說這樣，剩下的有我們│          │    │
│    │        │    的工作啊。                        │          │    │
│    │        │Ｂ：好啦，等一下。                    │          │    │
│    │        │Ｃ：你沒東西你是…                    │          │    │
│    │        │Ａ：一定要來，我跟你說，喂。          │          │    │
│    │        │Ｂ：蛤。                              │          │    │
│    │        │Ａ：一定要來，因為我有工作要跟你說，喔│          │    │
│    │        │    。                                │          │    │
│    │        │Ｂ：好啦好啦。                        │          │    │
│    │        │Ａ：好，好。                          │          │    │
│    ├────┼───────────────────┼─────┤    │
│    │(3)      │【Ａ：被告廖益成；Ｂ：證人廖學祺】    │電話(二)    │    │
│    │99/03/23│Ｂ：喂。                              │本院卷(三)第│    │
│    │23:42:46│Ａ：嘿。後來「未好適」。              │30頁正面  │    │
│    │        │Ｂ：蛤？                              │          │    │
│    │        │Ａ：「未好適」厚。                    │          │    │
│    │        │Ｂ：什麼？                            │          │    │
│    │        │Ａ：沒啦，他們談的「未好適」。        │          │    │
│    │        │Ｂ：…（不清楚）。                    │          │    │
│    │        │Ａ：我本來是想說，我算有大概1 千元可以│          │    │
│    │        │    貼，貼下去共家，貼下去合起來。    │          │    │
│    │        │Ｂ：要等明天。                        │          │    │
│    │        │Ａ：沒關係啦，我是在想。              │          │    │
│    │        │Ｂ：現在沒有咧。                      │          │    │
│    │        │Ａ：我的意思是，我原底想大概1 千元，我│          │    │
│    │        │    剛才有跟你說，可以「ㄉㄠˋ」下去那│          │    │
│    │        │    個，不過…不一樣。                │          │    │
│    │        │Ｂ：他這裡也沒有現金。                │          │    │
│    │        │Ａ：蛤？                              │          │    │
│    │        │Ｂ：沒現金要等明天。                  │          │    │
│    │        │Ａ：好啦，沒關係啦，好。              │          │    │
│    │        │Ｂ：好                                │          │    │
│    ├────┼───────────────────┼─────┤    │
│    │(4)      │【Ａ：被告廖益成；Ｂ：證人廖學祺】    │電話(一)    │    │
│    │99/03/24│Ｂ：喂。                              │本院卷(三)第│    │
│    │07:16:01│Ａ：喂，你後來有拿到嗎？              │30頁正面至│    │
│    │        │Ｂ：沒啊。                            │第31頁正面│    │
│    │        │Ａ：就算有，我也是跟你討一些些而已，一│          │    │
│    │        │    下子就說沒有。                    │          │    │
│    │        │Ｂ：我知啦…。                        │          │    │
│    │        │Ａ：真的沒有還是怎樣？                │          │    │
│    │        │Ｂ：不然等一下共家「ㄎㄧㄥˊㄎㄧㄥˊ」│          │    │
│    │        │    去拿。                            │          │    │
│    │        │Ａ：拿要跟「崇賢」拿，我跟你說，東西真│          │    │
│    │        │    的不一樣，那個差多了，整個味道都不│          │    │
│    │        │    一樣。                            │          │    │
│    │        │Ｂ：怎樣都不一樣？                    │          │    │
│    │        │Ａ：真的多多好你知道嗎，我沒有胡亂跟你│          │    │
│    │        │    說。我們也看到內行了。真的，我跟你│          │    │
│    │        │    說，寧可這一個贏過什麼碗糕。      │          │    │
│    │        │Ｂ：真的不一樣？                      │          │    │
│    │        │Ａ：就跟你說那個味道好很多。          │          │    │
│    │        │Ｂ：好啦。                            │          │    │
│    │        │Ａ：那個就是最傳統式的那種。我跟你說一│          │    │
│    │        │    件事，幹你娘，有夠衰，我的一顆「球│          │    │
│    │        │    仔」放在口袋又壓破了，幹破你娘。我│          │    │
│    │        │    就拿一台Ｖ8 ，Ｖ8 一台差不多多少錢│          │    │
│    │        │    ？都是好的，可以錄8 小時。        │          │    │
│    │        │Ｂ：5千。                             │          │    │
│    │        │Ａ：要賣給誰？                        │          │    │
│    │        │Ｂ：那個報紙就有在登了。              │          │    │
│    │        │Ａ：報紙有在登，看賣給認識的人價格好一│          │    │
│    │        │    點。我跟你說這個袋子都是正皮的袋子│          │    │
│    │        │    ，外面的袋子是正皮的，這是名牌的，│          │    │
│    │        │    ＩＢＭ的，我跟你說。              │          │    │
│    │        │Ｂ：第一天捉的那支？                  │          │    │
│    │        │Ａ：誰的？對對對對對，這支好的，我現在│          │    │
│    │        │    說給你聽，幹，他就欠我4 千了，你還│          │    │
│    │        │    …。                              │          │    │
│    │        │Ｂ：嘿。                              │          │    │
│    │        │Ａ：嘿啊，他就真的欠我4 千，沒亂講，我│          │    │
│    │        │    沒辦法給他，還要現金給他去買，我跟│          │    │
│    │        │    你說充電我充好了，整支都是好的，正│          │    │
│    │        │    常的。                            │          │    │
│    │        │Ｂ：…（聽不清楚）。                  │          │    │
│    │        │Ａ：不會啦，沒辦法啦，昨天就在跟我說了│          │    │
│    │        │    ，我跟你說有沒有價格比較好的。再來│          │    │
│    │        │    ，我跟你說一件事，「科意」我昨天好│          │    │
│    │        │    像看到他，我現在缺一支機子，如果沒│          │    │
│    │        │    有我要去買機子，我要去中古的買，我│          │    │
│    │        │    不理他了。                        │          │    │
│    │        │Ｂ：你不是說你要出多少，頭仔？        │          │    │
│    │        │Ａ：如果那個，我就「ㄘㄨㄥˋ」那個給你│          │    │
│    │        │    啊，你就拿不回來我有什麼辦法，你總│          │    │
│    │        │    不可能先把我吃一吃再那個吧。      │          │    │
│    │        │Ｂ：不會啦。                          │          │    │
│    │        │Ａ：你是要把我吃倒喔。                │          │    │
│    │        │Ｂ：幹你娘，那是有多少可以吃，我哪有吃│          │    │
│    │        │    。                                │          │    │
│    │        │Ａ：不是啦，我跟你說，你中午，你今天的│          │    │
│    │        │    工作到早上就好，下午我跟你說，我這│          │    │
│    │        │    個朋友跟我說的很明確，算快一點去用│          │    │
│    │        │    ，要放款給我們。                  │          │    │
│    │        │Ｂ：喔。                              │          │    │
│    │        │Ａ：這樣你知道。                      │          │    │
│    │        │Ｂ：知道。                            │          │    │
│    │        │Ａ：我這裡有一些那個，你那邊有多少？  │          │    │
│    │        │Ｂ：我這裡。                          │          │    │
│    │        │Ａ：才知道湊一湊有多少。              │          │    │
│    │        │Ｂ：還不知道。                        │          │    │
│    │        │Ａ：我1千啦，你咧？                   │          │    │
│    │        │Ｂ：我現在還沒有錢。                  │          │    │
│    │        │Ａ：你娘卡好，你不就都只…。          │          │    │
│    │        │Ｂ：沒有啦。                          │          │    │
│    │        │Ａ：你算很厲害，不用拿錢。            │          │    │
│    │        │Ｂ：沒有啦，等一下跟「喜仔」「ㄎㄧㄥˊ│          │    │
│    │        │    」看看有沒有。                    │          │    │
│    │        │Ａ：你現在人在哪？                    │          │    │
│    │        │Ｂ：在「喜仔」這裡，我們在挖蚯蚓。    │          │    │
│    │        │Ａ：跟「喜仔」說我們這樣也不好意思。好│          │    │
│    │        │    像沒錢就沒那個，唉，你自己斟酌，我│          │    │
│    │        │    跟你說，你跟「喜仔」如果好就馬上打│          │    │
│    │        │    給我，…，這樣好嗎？              │          │    │
│    │        │Ｂ：好。                              │          │    │
│    │        │Ａ：吃一次沒二次，我跟你說，因為他有一│          │    │
│    │        │    泡給我，我跟你說，真的有夠讚的就對│          │    │
│    │        │    了。                              │          │    │
│    │        │Ｂ：好啦，不要再說了，不要再說了。    │          │    │
│    │        │Ａ：真的。Ｖ8呢…                     │          │    │
│    │        │【討論買賣Ｖ8】                       │          │    │
└──┴────┴───────────────────┴─────┴──┘
┌────────────────────────────────────┐
│(三)被告廖益成無罪部分：                                                  │
├──┬────┬────┬────┬────┬────┬─────┬──┤
│編號│交易對象│販賣時間│販賣地點│販賣數量│販賣價格│電話      │通訊│
│    │        │        │        │        │(新臺幣)│          │監察│
│    │        │        │        │        │        │          │書  │
├──┼────┼────┼────┼────┼────┼─────┼──┤
│ １ │蔡明遠  │99年2 月│雲林縣二│海洛因1 │500 元  │0000000000│99年│
│    │        │18日    │崙國中附│包      │        │    ↑    │度聲│
│    │        │        │近      │        │        │0000000000│監字│
│    ├────┴────┴────┴────┴────┴─────┤第73│
│    │通話時間、譯文內容及出處：                                  │號（│
│    ├────┬───────────────────┬─────┤雲警│
│    │(1)      │【Ａ：被告廖益成；Ｂ：證人劉益民】    │本院卷(三)第│卷第│
│    │99/02/18│Ａ：喂。                              │27頁反面  │133 │
│    │14:00:05│Ｂ：喂。                              │          │、  │
│    │        │Ａ：嘿。                              │          │134 │
│    │        │Ｂ：你阿成喔。                        │          │頁）│
│    │        │Ａ：嘿。                              │          │    │
│    │        │Ｂ：啊你人在哪？                      │          │    │
│    │        │Ａ：怎樣那個？                        │          │    │
│    │        │Ｂ：你人在哪啦。                      │          │    │
│    │        │Ａ：二崙，怎麼了？                    │          │    │
│    │        │Ｂ：我三哥他朋友啦誰。                │          │    │
│    │        │Ａ：啊你好你好。                      │          │    │
│    │        │Ｂ：你人在哪？                        │          │    │
│    │        │Ａ：在二崙。                          │          │    │
│    │        │Ｂ：二崙，二崙國中那邊好嗎？          │          │    │
│    │        │Ａ：好啊好啊。                        │          │    │
│    │        │Ｂ：你東西看能不能多一點啦。          │          │    │
│    │        │Ａ：好啦好啦。                        │          │    │
│    │        │Ｂ：好嗎？                            │          │    │
│    │        │Ａ：好啦好啦。                        │          │    │
│    │        │Ｂ：昨天那個太少啦。                  │          │    │
│    │        │Ａ：好啦好啦。                        │          │    │
│    │        │Ｂ：呴，我快到了。                    │          │    │
│    │        │Ａ：你到了？                          │          │    │
│    │        │Ｂ：我快到了。                        │          │    │
│    │        │Ａ：好啦好啦好。                      │          │    │
│    ├────┼───────────────────┼─────┤    │
│    │(2)      │【Ａ：被告廖益成；Ｂ：證人劉益民】    │本院卷(三)第│    │
│    │99/02/18│Ａ：喂。                              │27頁反面、│    │
│    │14:08:06│Ｂ：喂。                              │第28頁正面│    │
│    │        │Ａ：嘿。                              │          │    │
│    │        │Ｂ：你那裡連一張都沒有嗎？            │          │    │
│    │        │Ａ：沒啦，對啦，我馬上回頭，我去一下馬│          │    │
│    │        │    上回來，呴。                      │          │    │
│    │        │Ｂ：好啦。                            │          │    │
│    ├────┼───────────────────┼─────┤    │
│    │(3)      │【Ａ：被告廖益成；Ｂ：證人劉益民】    │本院卷(三)第│    │
│    │99/02/18│Ａ：喂。                              │28頁正面  │    │
│    │14:12:44│Ｂ：喂。                              │          │    │
│    │        │Ａ：嘿，怎樣？                        │          │    │
│    │        │Ｂ：你要多久的時間？                  │          │    │
│    │        │Ａ：差不多15分鐘，你查甫、查某的？    │          │    │
│    │        │Ｂ：查某的。                          │          │    │
│    │        │Ａ：好啦好啦。                        │          │    │
│    │        │Ｂ：15分喔（不清楚）。                │          │    │
│    │        │Ａ：嘿啦嘿啦。                        │          │    │
│    │        │Ｂ：好，快一點啦。                    │          │    │
│    ├────┼───────────────────┼─────┤    │
│    │(4)      │【Ａ：被告廖益成；Ｂ：證人劉益民】    │本院卷(三)第│    │
│    │99/02/18│Ａ：喔，啊你就不在這。                │28頁正面  │    │
│    │14:25:11│Ｂ：蛤？                              │          │    │
│    │        │Ａ：你不在這。                        │          │    │
│    │        │Ｂ：誰？                              │          │    │
│    │        │Ａ：你不在國中這裡。                  │          │    │
│    │        │Ｂ：我繞到油車這裡。                  │          │    │
│    │        │Ａ：呴。                              │          │    │
│    │        │Ｂ：好了嗎？                          │          │    │
│    │        │Ａ：叫不起來，要再等一下，沒辦法。    │          │    │
│    │        │Ｂ：蛤？                              │          │    │
│    │        │Ａ：叫不起來。                        │          │    │
│    │        │Ｂ：啊沒有喔。                        │          │    │
│    │        │Ａ：嘿啊，要等一下啦，好嗎？如果有我打│          │    │
│    │        │    給你。                            │          │    │
│    │        │Ｂ：我剛才打給你沒接。                │          │    │
│    │        │Ａ：好啦好啦呴。                      │          │    │
│    ├────┼───────────────────┼─────┤    │
│    │(5)      │【Ａ：被告廖益成】                    │本院卷(三)第│    │
│    │99/02/18│Ａ：嘿，怎樣？                        │28頁正面、│    │
│    │14:27:21│Ｂ：你那邊都沒半滴？                  │反面      │    │
│    │        │Ａ：我就跟你講過。                    │          │    │
│    │        │Ｂ：都沒有？                          │          │    │
│    │        │Ａ：嘿啦，我就跟你說過了。            │          │    │
│    │        │Ｂ：不然你剛才不是說還有一些些？      │          │    │
│    │        │Ａ：唉，那個沒效啦。                  │          │    │
│    │        │Ｂ：沒效喔？                          │          │    │
│    │        │Ａ：嘿啦。                            │          │    │
│    │        │Ｂ：好好。                            │          │    │
├──┼────┼────┬────┬────┬────┼─────┼──┤
│ ２ │蕭榮合  │99年3 月│蕭榮合位│甲基安非│500 元  │0000000000│99年│
│    │        │28日    │於雲林縣│他命1 包│        │  ↑      │度聲│
│    │        │        │西螺鎮振│        │        │0000000000│監字│
│    │        │        │興8 號住│        │        │          │第  │
│    │        │        │處前之產│        │        │          │112 │
│    │        │        │業道路  │        │        │          │號（│
│    ├────┴────┴────┴────┴────┴─────┤雲警│
│    │通話時間、譯文內容及出處：                                  │卷第│
│    ├────┬───────────────────┬─────┤138 │
│    │99/03/28│【Ａ：被告廖益成；Ｂ：證人蕭榮合】    │本院卷(三)第│、  │
│    │04:32:29│Ａ：喂。                              │19頁正面、│139 │
│    │        │Ｂ：喂。                              │反面      │頁）│
│    │        │Ａ：我打給你怎麼都沒接。              │          │    │
│    │        │Ｂ：誰？                              │          │    │
│    │        │Ａ：你啊。                            │          │    │
│    │        │Ｂ：你是誰？                          │          │    │
│    │        │Ａ：我益成，我誰。                    │          │    │
│    │        │Ｂ：蛤？                              │          │    │
│    │        │Ａ：益成啦。                          │          │    │
│    │        │Ｂ：怎麼樣，你說。                    │          │    │
│    │        │Ａ：我打給你怎麼都沒接。              │          │    │
│    │        │Ｂ：我在忙，怎樣？                    │          │    │
│    │        │Ａ：你現在在哪？                      │          │    │
│    │        │Ｂ：在家啊。                          │          │    │
│    │        │Ａ：你有沒有車？                      │          │    │
│    │        │Ｂ：沒有。                            │          │    │
│    │        │Ａ：這樣怎麼辦？                      │          │    │
│    │        │Ｂ：你看你有沒有辦法過來。            │          │    │
│    │        │Ａ：我沒車啦。                        │          │    │
│    │        │Ｂ：沒有就騎摩托車過來。              │          │    │
│    │        │Ａ：我現在在人家這裡，你是咧。        │          │    │
│    │        │Ｂ：誰那？                            │          │    │
│    │        │Ａ：我在「溝仔墘」。                  │          │    │
│    │        │Ｂ：「溝仔墘」，不就「溝仔墘」。      │          │    │
│    │        │Ａ：幹你娘，就很麻煩，沒車。          │          │    │
│    │        │Ｂ：不然你叫計程車讓你坐過來啦。      │          │    │
│    │        │Ａ：啊你有「硬的」喔。                │          │    │
│    │        │Ｂ：你就叫計程車讓你坐過來就是了啦，你│          │    │
│    │        │    不要問那個啦。                    │          │    │
│    │        │Ａ：要怎麼走？                        │          │    │
│    │        │Ｂ：蛤？                              │          │    │
│    │        │Ａ：要怎麼走？                        │          │    │
│    │        │Ｂ：你就說走到「水廠」這邊，…，從「水│          │    │
│    │        │    廠」農路的榕樹下溜下來，你就知道我│          │    │
│    │        │    這裡了。「水廠」那你知道嗎？      │          │    │
│    │        │Ａ：我知道啦，…（不清楚）。          │          │    │
│    │        │Ｂ：農路溜往南，要往高速公路，你溜往南│          │    │
│    │        │    下來，剛好第一個十字路口，第二個十│          │    │
│    │        │    字路口，你看左手邊矮房子就是。    │          │    │
│    │        │Ａ：右手邊的矮房子？                  │          │    │
│    │        │Ｂ：嘿啦。                            │          │    │
│    │        │Ａ：「水廠」那邊就是了。              │          │    │
│    │        │Ｂ：左手邊，左手邊的矮房子。          │          │    │
│    │        │Ａ：好，我跟你說，好啦，這樣我知道了，│          │    │
│    │        │    厚。                              │          │    │
│    │        │Ｂ：你到再打電話給我，你說你在哪？    │          │    │
│    │        │Ａ：「溝仔墘」。                      │          │    │
│    │        │Ｂ：「溝仔墘」是在哪？                │          │    │
│    │        │Ａ：「溝仔墘」在哪你不知道喔。        │          │    │
│    │        │Ｂ：我不知道。                        │          │    │
│    │        │Ａ：那個西螺埔心再過去的那個「溝仔墘」│          │    │
│    │        │    。                                │          │    │
│    │        │Ｂ：喔~~，這樣你坐計程車俗俗的而已，我│          │    │
│    │        │    幫你出。                          │          │    │
│    │        │Ａ：好啦好啦好。                      │          │    │
│    │        │Ｂ：厚，你到再打給我。                │          │    │
│    │        │Ａ：好。                              │          │    │
└──┴────┴───────────────────┴─────┴──┘